【裁判字號】    95,上訴,674
【裁判日期】    950718
【裁判案由】    常業詐欺等
【裁判全文】
臺灣高等法院臺中分院刑事判決         95年度上訴字第674號
上  訴  人
即  被  告  ｓ○○
                      之12
上列上訴人因常業詐欺等案件，不服臺灣彰化地方法院93年度訴
字第762號中華民國95年1月24日第一審判決（起訴案號：臺灣彰
化地方法院檢察署93年度偵字第2520號），提起上訴，本院判決
如下：
    主  文
原判決撤銷。
ｓ○○共同常業詐欺，處有期徒刑壹年伍月，免刑。
扣案如附表二所示之物均沒收。
    事  實
一、ｓ○○於民國92年2月間，經由中獎詐騙集團成員之招攬，
    以至大陸地區福建省廈門市或上海市從事電話訪問工作，每
    月月薪新台幣（下同）5萬元，及提供旅費、食宿之利誘下
    ，乃共同基於常業詐欺之犯意及行使偽造私文書之概括犯意
    聯絡，前往大陸福建省廈門地區，加入由真實姓名、年籍均
    不詳，綽號「伸哥」、「大雄」、「文雄」等成年男子為首
    之中獎詐騙集團（起訴書另載有綽號「西瓜」者，實係該集
    團負責提領贓款者之通稱，並非特定人之綽號）。該詐騙集
    團之分工模式：先推由與其等有犯意聯絡之黃信榮（綽號小
    胖）、余坤禧（綽號同學）、鍾志明（綽號阿明）、劉育誠
    （綽號牛奶）、高玉昌（綽號阿昌）、黃美麗（綽號阿姐）
    、許雅雲（鐘志明之女友）、黃清全（黃信榮之父）等人（
    上開黃信榮等人業經檢察官提起公訴，由原審以92年度訴字
    第1343號審理），分別負責在台灣地區承租門牌號碼台中市
    南屯區○○路○段210號Ｂ棟6樓之3作為在臺灣中部地區之辦
    公處所、安排成員透過「中領旅行社」辦理出境到中國大陸
    福建省廈門地區之詐騙據點、申辦多家電信公司之易付卡以
    提供其他成員撥打詐騙電話之用、印刷及寄發內容不實之廣
    告單與中獎通知、人頭帳戶之取得等事務，ｓ○○則在詐騙
    集團成員帶領下，於92年2月10日前往大陸上海市再轉往福
    建省廈門地區與其他成員會合，各成員間均冠以假名（ｓ○
    ○化名阿俊），以防彼此查知身分，ｓ○○之護照證件並遭
    詐騙集團扣留，以防其趁機回台（滿3個月後方交還ｓ○○
    ），之後詐騙集團即提供行動電話（內附由余坤禧所申辦之
    易付卡，當日使用後即收回，翌日再由據點之負責人員交付
    予撥打詐騙電話成員），ｓ○○即以隨機電話選號之方式，
    任意挑選被害人電話號碼，假藉市場調查之名義，謊稱其係
    大眾民調中心之電話訪問員，並佯稱將寄送鐘錶目錄及貴賓
    卡，趁機騙取被害人之身分資料後，再交與據點負責人員彙
    整後，傳真予在臺之黃信榮，黃信榮於接獲資料後，即與鍾
    志明進行個人排版、設計或以每份（8千張）24萬元之價格
    ，交由高玉昌、黃美麗所經營、位在高雄市○○區○○街99
    巷6號之6之印刷工廠排版、印刷，先後大量偽造內載附表二
    所示之「格林威治鐘錶有限公司」、「駿寶萊科技有限公司
    」、「美邦網路科技股份有限公司」、「臺灣聯想科技股份
    有限公司」、「鴻生堂鐘錶股份有限公司」、「富豪國際精
    品有限公司」、「亞太生活資訊館」、「威登國際精品有限
    公司」、「香港萬寶龍鐘錶股份有限公司」、「美商比佛利
    國際精品有限公司」、「卡登鐘錶有限公司」、「英商伯爵
    鐘錶有限公司」、「巨亨廣告行銷公司」、「愛格納國際貿
    易公司」、「東泓環保科技公司」、「易達環境保護公司」
    、「吉寶亞太生物科技公司」、「阿肯迪特數位科技公司」
    、「耐特威國際公司」、「鳳翔傳播事業公司」、「台灣三
    敏公司」及「華納威秀國際精品有限公司」、「馬可波羅鐘
    錶有限公司」、「丹堤珠寶公司」等公司名義之晚會邀請卡
    、中獎通知單、兌獎單、公司產品型錄、貴賓卡等詐騙文宣
    ，並在其中之「中獎通知單」及「兌獎單」等文宣上，分別
    偽造附表二所示之「眾華法律諮詢顧問公司」署名「劉日昌
    」律師、「安節法務諮詢顧問有限公司」署名「白治國」律
    師、「時代律師事務所」署名「杜子騫」律師、「中悅法務
    管理顧問公司」署名「吳宏山」律師、「正揚法務諮詢公司
    」署名「林正揚」律師及「陳君國」律師、「正揚律師事務
    所」署名「吳正揚」律師、「東合律師事務所」署名「張世
    豐」律師、「恆勝律師事務所」署名「張恆勝」律師、「利
    達法務管理顧問公司」署名「溫三郎」律師、「揚昇律師事
    務所」署名「林義仁」律師、「永松律師事務所」署名「劉
    永松」律師、「華聯律師事務所」署名「李明澤」律師、「
    恆達律師事務所」、「柏信律師事務所」及「宜進會計師事
    務所」署名「徐秀青」會計師、「唯台聯合會計師事務所」
    、「永霖會計師事務所」等名義鑑證，並偽造前揭律師事務
    所、律師或會計師事務所、會計師之印章，在中獎通知單上
    偽造印文，供作擔保以取信被害人，足使一般社會大眾誤信
    上開文件係經該等律師、會計師等社會公正人士所鑑證而相
    信其為真實。待上開偽造之中獎通知、廣告單印製完成後，
    高玉昌及黃美麗即將之郵寄予黃信榮，由黃信榮加以整理後
    ，郵寄至台中縣豐原市○○街9號3樓鍾志明之居所，再由鍾
    志明與許雅雲以該集團不詳人士所偽刻之上述律師、會計師
    印章，偽造印文於上開詐騙文宣上，並將上開文宣資料摺疊
    後置入載有被害人通訊處所之信封，再推由黃清全負責購買
    郵票黏貼後，將之分散置入各郵件箱，以免遭警查緝，而把
    上開所偽造之中獎通知書等文件郵寄給附表一所示之被害人
    ，足生損害於上述各公司、律師及會計師事務所、律師、會
    計師之權益。又被害人於收受上開文宣資料後，即由在大陸
    福建省廈門地區之詐騙集團成員致電被害人，邀請被害人參
    加渠等虛構之慈善義賣晚會並參加抽獎活動，於電話中並假
    造晚會歡慶之現場氣氛，其後再分別向各被害人誑稱其等現
    正在該公司所辦之晚會現場活動中，因將被害人之貴賓卡卡
    號輸入電腦進行抽獎活動時，被害人幸運的被抽中晚會獎項
    ，可獲得港幣25萬元、30萬元、35萬元不等之獎金，或具一
    定價值之獎項，如被害人願領獎，要先繳納12萬元不等之稅
    金，或捐出一定金額之愛心捐款，而請被害人先打電話向該
    公司之會計部門聯絡，如被害人表示不相信者，亦可自行向
    該項活動公證機構之律師事務所、會計事務所及各慈善機構
    電話詢問云云，待被害人撥打詐騙集團所留之所謂會計部門
    的電話時，轉由該集團之其他成員負責接續向被害人虛構中
    獎之騙詞，並告知依照我國相關之賦稅法令規定，領獎人必
    須先繳交稅金，而誘請被害人把所謂之稅金或愛心捐款以匯
    款或轉帳之方式，存入其等所指定、預先由該集團其他成員
    以不詳方式所收購取得之附表一所示人頭帳戶中，致使被害
    人誤信中獎而陷於錯誤，分別於附表一所示各時間，如期將
    款項匯入人頭帳戶中，或於被害人依中獎通知與其上偽載之
    律師事務所聯繫後，佯稱渠等抽中科技公司2獎，有汽車1部
    ，惟因領獎期限已過，只能領取等值現金，但需匯款至前揭
    人頭帳戶中作為律師保管費云云，在確定被害人匯入款項後
    ，再由該集團其他成員致電被害人，表示該筆獎金乃香港贊
    助廠商即該集團虛構之香港賽馬協會所提供，需先加入賽馬
    協會，成為會員後方能領款，但加入會員則需先繳交入會費
    ，待被害人匯款後，又誑稱已另幸運抽中馬會大獎，需再匯
    一定之佣金，或稱被害人非科技公司員工，如要領取汽車等
    值之現金，需先購買該公司股票等語，以此方式連續詐騙附
    表一所示之被害人匯款，致使被害人再度受騙而陷於錯誤，
    一再聽從指示陸續匯出款項至該集團成員所提供之帳戶（詳
    細之被害人、匯款時間、款項及所匯入之帳戶，詳見附表一
    所載），待被害人匯款後，再由代號「西瓜」者持上開收購
    之人頭帳戶提款卡在全台各地提領贓款後，將款項交付黃信
    榮，黃信榮將其中一定成數之贓款轉交該集團中部地區負責
    人「大雄」，所餘贓款再由黃信榮負責發放該集團前去廈門
    之成員為酬，或負責把款項匯入該集團成員所提供之金融帳
    戶中，隨後黃信榮再將該集團中部地區之「營運」狀況（收
    入、支出情形），交與劉育誠，由劉育誠負責以電腦製作統
    計報表。而ｓ○○參與該詐騙集團達1年4月後，迄於93年6
    月22日，因遭大陸地區公安部門掃蕩，始中止參與，而在其
    參與期間，曾提供其父郭憲榮所申請設立之台中市○○路郵
    局帳號000000 00000000號帳戶作為該集團匯入薪資之帳戶
    ，於92年5月5日、同年6月16日、9月16日分別收受詐騙集團
    匯入之薪資各5萬元、5萬元、7萬元，並恃此維生。
二、嗣經內政部警政署刑事警察局一隊三組及彰化縣警察局員林
    分局第三組人員，循線於92年10月8日下午8時許，在台中市
    ○○路141號之「中領旅行社」拘提吳淑禎（業經檢察官為
    不起訴處分）到案，並扣得帳冊5份、收費明細表14張、旅
    行業務代收收據3張等物；又於同日下午8時20分許，在花蓮
    縣壽豐鄉○○路1號（理想大地渡假飯店）拘捕黃信榮、余
    坤禧及曹芳瑄（另經檢察官為不起訴處分）到案，並當場扣
    得58萬零5百元、行動電話15支、載有該集團公司之資料卡6
    張、身分證影本1疊、該集團之公司名冊、電話費繳交資料
    明細、行動電話儲值清冊易付卡7張及營利事業登記證3張等
    物；再於該日下午9時許，在台中市中國醫藥學院立夫醫療
    大樓拘提劉育誠到案，並扣得該集團公司支出明細表、該集
    團員工金融機構存戶帳號表及行動電話1支等物；復於該日
    下午9時許，在台中縣豐原市○○路214巷25號逮捕許雅雲、
    許翊玲（後1人另經檢察官為不起訴處分），及於該日下午
    10時30分許，在台中縣豐原市○○○路「網路星球網路咖啡
    館」拘提鍾志明到案，並扣得準備寄出之被害人郵件、郵票
    及被害人明細資料各1袋、筆記本2本、兌獎單11箱、感謝狀
    2箱、廣告單1箱、署名上開律師或會計師名義之名片4箱、
    信封15箱、行動電話5支、現金3萬4千零93元、身分證影本2
    張、支票1張、本票4張、通訊備忘錄2本及印章28顆；再於
    翌日凌晨3時許，在高雄市三民區○○○街172巷22號之1，
    逮捕黃美麗及高玉昌到案，並扣得「眾華法務諮詢顧問公司
    」信封袋、「揚昇律師事務所」信封，及署名「林義仁」律
    師之名片、「眾華法律諮詢顧問公司」署名「劉日昌」律師
    之名片、「駿寶萊科技公司」保固維修卡各1捆、兌獎說明
    單、客戶信封袋、格林威治鐘錶公司說明書、會員卡、禮卷
    、客戶信件、品味生活ＶＩＰ卡、客戶名條、熱感紙、被害
    人之姓名、住址傳真紙各1箱、磁片2張、行動電話2支及現
    金5萬9千7百元等物；另於翌日上午5時20分許，在黃信榮與
    曹芳瑄位在台中市○○路○段10號10樓之13之居所，扣得中
    華電信公司之電信費用收據、金融機構存摺3本、金融卡3
    張、記事本、帳簿、大陸員工名冊各1本、電腦主機1台、磁
    片1張及行動電話1支等物（上開物件均另案扣押於原審92年
    度訴字第1343號）。待核對所扣得之大陸員工薪水簿、員工
    名冊、電腦磁碟片所存之資料及比對相關之入出境資料後，
    而查獲ｓ○○亦涉案，始知上情。
三、案經如附表一所示之被害人訴由彰化縣警察局員林分局報告
    臺灣彰化地方法院檢察署檢察官偵查起訴。
    理  由
一、本案當事人所提出之下列證據，雖屬被告以外之人於審判外
    之陳述者，因雙方於本院均同意採為證據，且不爭執其證據
    能力，又查無不適當之情形，符合刑事訴訟法第159條之5第
    1 項規定，均具有證據能力，合先敘明。
二、上開事實，業據上訴人即被告（以下簡稱被告）ｓ○○於原
    審及本院審理中均坦承不諱，核與如附表一所示之被害人甲
    酉○、丁○○、甲Ｑ○、甲Ａ○、甲丁○、甲Ｏ○、甲Ｖ○
    、Ｉ○○、Ｄ○○、Ｍ○○、午○○、Ｑ○○、Ｐ○○、甲
    Ｆ○、甲ｃ○、甲午○、Ｒ○○、ｄ○○、甲Ｎ○、宙○○
    、林煚祥、甲Ｅ○、甲Ｘ○、甲Ｆ○、Ｇ○○、甲Ｉ○、玄
    ○○、戊○○、ｈ○○、甲巳○、甲丑○、甲天○、ｇ○○
    、甲Ｄ○、甲ｅ○、ｙ○○、甲Ｕ○、子○○、甲Ｈ○、巳
    ○○、ｖ○○、地○○、Ｙ○○、天○○、Ａ○○、甲甲○
    、甲乙○、甲宙○、寅○○、黃○○、Ｂ○○、ａ○○、丑
    ○○、未○○、ｅ○○、申○○、甲辰○、甲子○、甲ｆ○
    、甲ｄ○、ｐ○○、甲亥○、ｋ○○、ｎ○○、甲Ｌ○、甲
    癸○、甲Ｗ○、Ｖ○○、甲寅○、癸○○、酉○○、Ｋ○○
    、Ｃ○○、Ｏ○○、甲ｈ○、Ｕ○○、甲Ｔ○、ｍ○○、甲
    Ｃ○、ｑ○○、甲Ｇ○、ｉ○○、甲戊○、ｌ○○、Ｆ○○
    、甲未○、林俊慶、ｃ○○、辰○○、甲Ｓ○、甲Ｚ○、Ｓ
    ○○、甲壬○、甲玄○、甲Ｒ○、Ｔ○○、甲Ｊ○、庚○○
    、甲Ｋ○、甲辛○、Ｗ○○、乙○○、甲庚○、ｊ○○、ｘ
    ○○、甲ａ○、甲丙○、甲ｇ○、辛○○○、甲Ｙ○、甲己
    、Ｎ○○、戌○○、壬○○、己○○、甲Ｂ○、甲黃○、亥
    ○○、ｗ○○、ｂ○○、ｆ○○、甲卯○、卯○○、ｔ○○
    、曾甲Ｍ○、甲地○、甲宇○、甲○○、ｚ○○、丙○○、
    Ｚ○○、甲Ｐ○、甲ｂ○、宇○○、ｒ○○、ｏ○○、Ｅ○
    ○、Ｈ○○、Ｌ○○、ｕ○○、Ｘ○○、廖秀惠、甲戌○等
    於警詢中指述受騙之經過相符。又被告ｓ○○於加入上開詐
    騙集團時，並曾提供其父郭憲榮所申請設立之台中市○○路
    郵局帳號00000000000000號帳戶作為該集團匯入薪資之帳戶
    ，亦有上開帳戶存摺影本及交易明細附卷可稽，且經該帳戶
    申請者即證人郭憲榮於警詢中證述無誤。而被告ｓ○○乃證
    人即查獲本案之員警邱義雄根據前開於劉育誠居處查扣之員
    工薪資帳冊及電腦磁碟片所存之資料，並比對相關之入出境
    資料後，始查獲其涉案等情，亦據證人邱義雄於原審審理時
    證述明確，並有上揭事實欄所示之扣案證物（另案扣於原審
    本院92年度訴字第1343號一案）可資佐證。又警方於拘捕同
    案共犯黃信榮到案後，在其與女友曹芳瑄位在台中市○○路
    ○ 段10號10樓之13之居所，曾扣得磁片1張，而該張磁片乃
    黃信榮要求集團成員劉育誠依其所交付之手寫帳號資料在上
    址所製作，此並據證人劉育誠於本院審理時證述在卷，嗣原
    審將上開磁片內容下載整理後發現記載「登喜路公司」員工
    資料中，被告ｓ○○自稱「阿俊」，且其使用之前揭帳號列
    載其中，於92年6月10日並有金額「5粒」之記載，而據黃信
    榮於原審審理中之證述，上述資料中之金額，即係集團重要
    成員「大雄」指示伊之薪資匯款，金額欄中「1粒」即代表1
    萬元之意，對照卷附被告ｓ○○提供之上開郭憲榮帳戶明細
    ，於92年6月16日果有50000元之現金匯入，堪認被告ｓ○○
    之自白應與事實相符。此外，復有被告ｓ○○之入出境資料
    、被害人之匯款憑據及上開詐騙集團之員工資料暨薪資名冊
    等在卷可憑，被告前揭犯行堪以認定。
三、(1)被告與共犯等行使偽造私文書及常業詐欺行為後，刑法第
    56條連續犯及第55條關於牽連犯之規定，業於94年1月7日修
    正公布刪除，並於95年7月1日施行，則被告之犯行，因行
    使偽造私文書後，新法業已刪除連續犯之規定，此刪除雖非
    犯罪構成要件之變更，但顯已影響行為人刑罰之法律效果，
    自屬法律有變更，依新法第2條第1項規定，比較新、舊法結
    果，就被告與其他共犯等人先後多次行使偽造私文書之犯行
    ，仍應適用較有利於被告之行為時法律即舊法論以連續犯（
    最高法院95年第8次刑事庭會議決議參照）。本件被告等
    所犯上開行使偽造私文書及常業詐欺等罪具有牽連犯之關係
    ，依修正前即行為時之規定，應從一重之常業詐欺罪處斷；
    依修正後之刑法既已刪除牽連犯之規定，則所犯上述各罪應
    依數罪併罰之規定分論併罰。比較新舊法之規定，修正後之
    規定並非較有利於被告，依刑法第2條第1項之規定，應適用
    行為時之法律，即適用修正前刑法第55條牽連犯之規定，從
    一重之常業詐欺罪處斷。(2)本件被告先後所犯多次詐欺犯行
    ，經檢察官以常業詐欺一罪起訴，本院審理結果，亦認為構
    成常業詐欺罪，雖95年7月1日修正施行之刑法，已刪除第34
    0條常業詐欺罪之規定，但本件被告所犯本罪之時間在刑法
    修正施行前，而當時常業詐欺罪，其法定本刑為1年以上7年
    以下有期徒刑，得併科五萬元以下罰金；刑法修正後，因常
    業犯已經刪除，應將其1年4個月內所犯之多次詐欺罪分論併
    罰，合併計算其法定最高本刑顯然已經超過有期刑徒刑7 年
    ，較原常業犯之法定刑為重，依刑法第2條第1項之規定比較
    結果，應適用較輕之修正前刑法第340條而論以常業詐欺罪
    。
四、核被告ｓ○○所為，係犯刑法第216條、第210條之行使偽造
    私文書罪、修正前第340條之常業詐欺罪。公訴人就被告前
    揭詐欺犯行部分，原請求論以同法第339條第1項之普通詐欺
    罪，然查被告係貪圖高薪始參與上開分工嚴密之詐騙集團，
    此據被告供明在卷，其顯有恃犯罪所得營生之情形，審核其
    等犯罪情節與刑法常業詐欺罪之要件與規範意旨並無不合，
    公訴人上開起訴法條容有未洽，惟於原審審理時，業經檢察
    官當庭變更起訴法條，改依常業詐欺罪論處，是本院自得逕
    依該法條予以處斷。被告ｓ○○就其上開犯行，與綽號「伸
    哥」、「大雄」、「文雄」等成年男子及黃信榮、余坤禧、
    鍾志明、劉育誠、高玉昌、黃美麗、許雅雲、黃清全等人間
    ，有犯意之聯絡及行為之分擔，均為共同正犯；其等偽造印
    章及印文之行為，均為偽造上開中獎通知單等私文書之部分
    行為，而偽造私文書之低度行為，則為行使上開偽造私文書
    之高度行為所吸收，均不另論罪；又被告前後多次行使偽造
    私文書犯行，均時間緊接、所犯係構成要件相同之罪名，顯
    係基於概括犯意反覆為之，應依修正前連續犯之規定論以一
    罪，並依法加重其刑。附表一編號17以外之被害人受詐騙部
    分雖未經起訴，然因與已起訴部分具有連續犯之裁判上一罪
    關係，或具常業犯之實質上一罪關係，基於審判不可分，本
    院自應併予審判。被告所犯上開二罪間，有方法、結果之牽
    連關係，應從一重之常業詐欺罪處斷。原審以被告罪證明確
    ，而予論科，固非無見。惟原判決事實欄及理由欄已敘明被
    告與共犯間關於行使偽造私文書部分，具有連續犯之裁判上
    一罪關係，然於據上論斷欄則漏未記載刑法第56條，尚有未
    洽。被告上訴意旨指摘原判決不當，雖無理由，然原判決既
    有上開可議之處，自應由本院予以撤銷改判。爰審酌被告之
    品行、犯罪之動機、目的、方法、手段、所得利益，暨被告
    參與之犯罪集團，其組織分工細密，犯罪手法熟練，已造成
    多位民眾受騙而失金，所生危害難謂輕微，惟念其於犯後尚
    能坦認犯行，深見悔意，犯後態度尚佳，及考量其參與本件
    詐騙集團之程度、參與時間之長短等一切情狀，量處如主文
    第二項所示之刑。又被告ｓ○○因本案同一之詐欺犯行，業
    經中國大陸上海市長寧區人民法院判處有期徒刑1年5月，併
    處罰金2000元人民幣確定，而於94年11月21日執行完畢釋放
    ，有上海市長寧區人民法院刑事判決書、刑滿釋放證明書、
    公證書暨財團法人海峽交流基金會證明書等附卷可稽（見原
    審卷一二第105至125、13 0至151頁），被告於大陸刑滿出
    獄後，並未再有任何不良素行紀錄，有臺灣高等法院被告前
    案紀錄表在卷，本院認其已改過遷善，故就所宣告之有期徒
    刑已無再予執行之必要，爰宣告免其刑之執行，以勵自新。
五、扣案如附表二編號56所示之28枚印章，係共犯黃信榮等人所
    偽造，此據共犯黃信榮等人另案於原審92年度訴字第1343
    號一案警訊、偵查中供承明確，應依刑法第219條宣告沒收
    ；其餘所示之物，均係本件共犯黃信榮、余坤禧、鍾志明、
    黃美麗、高玉昌等人所有並供其等犯本罪所用之物，均依刑
    法第38條第1項第2款併予宣告沒收。至上開扣案之中獎通知
    單或廣告單上所偽造之各該公司、律師或會計師事務所及律
    師、會計師之印文，係屬上述偽造之中獎通知單與廣告單等
    私文書之一部，本院已將該等偽造之私文書全部予以宣告沒
    收，另就文書上所偽造之印文自無另行宣告沒收之必要；而
    除附表二編號56所示偽造之印章已扣案外，部分偽造律師、
    會計師或事務所之印章並未扣案，復無相關證據證明現仍存
    在，當無須併為沒收之宣告；至所扣之行動電話因無從識別
    究係專供本件被告或其他共犯犯本罪所用，或是供其等私人
    所使用，電話費繳費資料收據、傳真熱感紙、租賃契約書、
    台灣大哥大行動電話過戶書、詹智傑之健保卡、理財對帳單
    等物，亦無從證明係供本件被告或其他共犯犯本罪所用之物
    ，且均非屬違禁物，而扣案之現金共計67萬4千2百93元，及
    92年10月21日下午2時許，在台中市○○路○段210號B棟6樓
    之3地下室扣獲之寶馬牌休旅車1部、共犯鍾志明所持有之支
    票、本票，應係共犯黃信榮等人所分得之贓款或以贓款所購
    之財物，非屬被告等人所有，另前揭在台中市市○○路141
    號之「中領旅行社」扣得之帳冊5份、收費明細表14張及旅
    行業務代收收據3張，乃訴外人中領旅行社所有之物，此等
    物件均無其他積極事證，足資證明為本件被告或共犯等供本
    件犯罪所用之物，爰不併為沒收之諭知，併此敘明。
六、至如起訴書附表一編號11所示之被害人甲申○部分，因其匯
    款之日期，被告ｓ○○尚未加入該詐騙集團，難認被告ｓ○
    ○亦涉有此部分常業詐欺、行使偽造私文書之犯嫌，惟因檢
    察官認此部分與前開論罪部分具連續犯之裁判上一罪關係或
    具常業犯之實質上一罪關係，爰不另為無罪之諭知，併此敘
    明。
據上論斷，應依刑事訴訟法第369條第1項前段、第364條、第299
條第1項前段 ，刑法第2條第1項、第28條、修正前刑法第56條、
第216條、第210條、修正前刑法第340條、第55條、刑法第219條
、第38條第1項第2款，判決如主文。
本案經檢察官Ｊ○○到庭執行職務。
中    華    民    國    95    年    7    月  18       日
            刑事第十庭  審判長法  官  林  照  明
                              法  官  蔡  名  曜
                              法  官  唐  光  義
上列正本證明與原本無異。
如不服本判決應於收受送達後十日內向本院提出上訴書狀，其未
敘述上訴之理由者並得於提起上訴後十日內向本院補提理由書（
均須按他造當事人之人數附繕本）。
                              書記官  王  麗  珍
中    華    民    國    95    年    7    月  21       日
 附表一
┌──┬───┬────┬────────┬────┬─────────┬────┐
│編號│被害人│匯款金額│匯入之金融機構帳│匯款日期│冒用之公司名稱或電│備    註│
│    │      │        │戶名稱          │（民國）│話                │        │
├──┼───┼────┼────────┼────┼─────────┼────┤
│1   │甲酉○│12萬元  │秦寬榮郵局帳戶帳│92年9月1│萬寶龍鐘錶公司愛心│匯款2次 │
│    │      │10萬元  │號00000000000000│7日     │慈善義賣晚會抽獎活│總匯款金│
│    │      │        │                │92年9月1│動、懷恩堂老人安養│額22萬元│
│    │      │        │                │7日     │中心、永松律師事務│        │
│    │      │        │                │        │所                │        │
├──┼───┼────┼────────┼────┼─────────┼────┤
│2   │丁○○│12萬元  │徐坤進郵局帳戶帳│92年3月1│丹提珠寶公司愛心慈│匯款4次 │
│    │      │10萬元  │號00000000000000│2日     │善義賣晚會抽獎活動│總匯款金│
│    │      │30萬元  │秦寬榮郵局帳戶帳│92年3月 │、香港賽馬協會    │額122萬 │
│    │      │70萬元  │號00000000000000│13日    │                  │元      │
│    │      │        │                │92年3月 │                  │        │
│    │      │        │                │14日    │                  │        │
├──┼───┼────┼────────┼────┼─────────┼────┤
│3   │甲Ｑ○│4萬3千元│王士航郵局帳戶帳│92年8月2│東科生化科技公司抽│匯款1次 │
│    │      │        │號00000000000000│7日     │獎活動、新東法律事│匯款金額│
│    │      │        │                │        │務所              │4萬3千元│
├──┼───┼────┼────────┼────┼─────────┼────┤
│4   │甲Ａ○│10萬元  │秦寬榮郵局帳戶帳│92年7月1│萬寶龍鐘錶公司愛心│匯款1次 │
│    │      │        │號00000000000000│7日     │慈善義賣晚會抽獎活│匯款金額│
│    │      │        │                │        │動                │10萬元  │
├──┼───┼────┼────────┼────┼─────────┼────┤
│5   │甲丁○│4萬3千元│馬少田郵局帳戶帳│92年8月1│東科生化科技公司抽│匯款2次 │
│    │      │7萬元   │號00000000000000│9日     │獎活動、新東法律事│匯款金額│
│    │      │        │                │92年8月 │務所              │11萬3千 │
│    │      │        │                │19日    │                  │元      │
├──┼───┼────┼────────┼────┼─────────┼────┤
│6   │甲Ｏ○│6萬元   │沈國傑郵局帳戶帳│92年5月1│香奈兒珠寶公司愛心│匯款1次 │
│    │      │        │號0000000000000 │4日     │慈善義賣晚會抽獎活│匯款金額│
│    │      │        │                │        │動                │6萬元   │
├──┼───┼────┼────────┼────┼─────────┼────┤
│7   │甲Ｖ○│12萬元  │黃世昌郵局帳戶帳│92年7月2│伯爵鐘錶公司抽獎活│匯款1次 │
│    │      │        │號00000000000000│9日     │動、香港賽馬協會  │匯款金額│
│    │      │        │                │        │                  │12萬元  │
├──┼───┼────┼────────┼────┼─────────┼────┤
│8   │Ｉ○○│12萬元  │王德忠郵局帳戶帳│92年5月2│道亨國際貿易公司愛│匯款3次 │
│    │      │10萬元  │號00000000000000│8日     │心抽獎活動及仁德法│總匯款金│
│    │      │30萬元  │                │92年5月2│律事務所          │額52萬元│
│    │      │        │                │9日     │                  │        │
│    │      │        │                │92年5月2│                  │        │
│    │      │        │                │9日     │                  │        │
├──┼───┼────┼────────┼────┼─────────┼────┤
│9   │Ｄ○○│12萬元  │王德忠郵局帳戶帳│92年6月1│道亨國際貿易公司愛│匯款3次 │
│    │      │10萬元  │號00000000000000│9日     │心抽獎活動、香港賽│總匯款金│
│    │      │35萬元  │                │        │馬協會及仁德法律事│額57萬元│
│    │      │        │                │        │務所              │        │
│    │      │        │                │        │                  │        │
├──┼───┼────┼────────┼────┼─────────┼────┤
│10  │Ｍ○○│60萬元  │王德忠郵局帳戶帳│92年5月2│道亨國際貿易公司愛│匯款3次 │
│    │      │40萬元  │號00000000000000│0日     │心抽獎活動、香港賽│總匯款金│
│    │      │100萬元 │                │        │馬協會及仁德法律事│額200百 │
│    │      │        │                │        │務所              │萬元    │
├──┼───┼────┼────────┼────┼─────────┼────┤
│11  │午○○│3萬元   │何坤亮郵局帳戶帳│92年6月6│萬寶龍精品公司愛心│匯款2次 │
│    │      │5萬元   │號00000000000000│日      │抽獎活動、香港賽馬│總匯款金│
│    │      │        │                │        │協會              │額8萬元 │
├──┼───┼────┼────────┼────┼─────────┼────┤
│12  │Ｑ○○│12萬元  │李瑞東郵局帳戶帳│92年5月2│華納威秀國際精品公│匯款1次 │
│    │      │        │號00000000000000│8日     │司愛心抽獎活動、香│總匯款金│
│    │      │        │                │        │港賽馬協會及仁濟老│額12萬元│
│    │      │        │                │        │人安養中心        │        │
├──┼───┼────┼────────┼────┼─────────┼────┤
│13  │Ｐ○○│2萬元   │李瑞東郵局帳戶帳│92年6月2│華納威秀國際精品公│匯款2次 │
│    │      │8萬元   │號00000000000000│日      │司愛心抽獎活動、香│總匯款金│
│    │      │        │                │        │港賽馬協會        │額10萬元│
├──┼───┼────┼────────┼────┼─────────┼────┤
│14  │甲Ｆ○│5萬元   │黃道木郵局帳戶帳│92年7月1│華納威秀國際精品公│匯款2次 │
│    │      │4萬3千元│號00000000000000│0日     │司愛心抽獎活動、香│總匯款金│
│    │      │        │                │92年7月 │港賽馬協會        │額9萬3千│
│    │      │        │                │11日    │                  │元      │
├──┼───┼────┼────────┼────┼─────────┼────┤
│15  │甲ｃ○│4萬元   │黃世昌郵局帳戶帳│92年6月2│伯爵鐘錶公司愛心抽│匯款3次 │
│    │      │8萬元   │號00000000000000│日      │獎活動、香港賽馬協│總匯款金│
│    │      │10萬元  │張揚里郵局帳戶帳│92年8月4│會                │額22萬元│
│    │      │        │號00000000000000│日      │                  │        │
│    │      │        │                │92年8月4│                  │        │
│    │      │        │                │日      │                  │        │
├──┼───┼────┼────────┼────┼─────────┼────┤
│16  │甲午○│10萬元  │張美玲郵局帳戶帳│92年4月1│華納威秀國際精品公│匯款2次 │
│    │      │10萬元  │號00000000000000│7日     │司愛心抽獎活動、香│總匯款金│
│    │      │        │                │92年4月2│港賽馬協會        │額20萬元│
│    │      │        │                │4日     │                  │        │
├──┼───┼────┼────────┼────┼─────────┼────┤
│17  │Ｒ○○│9萬元   │李瑞東郵局帳戶帳│92年5月2│華納威秀國際精品公│匯款3次 │
│    │      │5萬元   │號00000000000000│日      │司愛心慈善義賣晚會│總匯款金│
│    │      │5萬元   │徐坤進郵局帳戶帳│92年5月7│、抽獎活動、香港賽│額19萬元│
│    │      │        │號00000000000000│日      │馬協會            │        │
│    │      │        │                │92年5月9│                  │        │
│    │      │        │                │日      │                  │        │
├──┼───┼────┼────────┼────┼─────────┼────┤
│18  │ｄ○○│12萬元  │張忠勇郵局帳戶帳│92年10月│路易士國際精品公司│匯款3次 │
│    │      │10萬元  │號00000000000000│29日    │愛心慈善義賣晚會抽│總匯款金│
│    │      │33萬元  │陳孟賢郵局帳戶帳│92年10月│獎活動、香港賽馬協│額55萬元│
│    │      │        │號00000000000000│31日    │會                │        │
│    │      │        │                │92年11月│                  │        │
│    │      │        │                │3日     │                  │        │
├──┼───┼────┼────────┼────┼─────────┼────┤
│19  │甲Ｎ○│6萬元   │林政隆郵局帳戶帳│不詳    │臺灣聯想科技公司抽│匯款4次 │
│    │      │45萬元  │號00000000000000│不詳    │獎活動、香港賽馬協│總匯款金│
│    │      │20萬元  │詹元綺郵局帳戶帳│不詳    │會                │額91萬元│
│    │      │20萬元  │號00000000000000│92年8月 │                  │        │
│    │      │        │簡士釗郵局帳戶帳│27日    │                  │        │
│    │      │        │號00000000000000│        │                  │        │
│    │      │        │黃道木郵局帳戶帳│        │                  │        │
│    │      │        │號00000000000000│        │                  │        │
├──┼───┼────┼────────┼────┼─────────┼────┤
│20  │宙○○│6萬元   │不詳            │不詳    │華納威秀國際精品公│匯款2次 │
│    │      │10萬元  │徐坤進郵局帳戶帳│92年5月8│司愛心慈善義賣晚會│總匯款金│
│    │      │        │號00000000000000│日      │、抽獎活動、香港賽│額16萬元│
│    │      │        │                │        │馬協會            │        │
├──┼───┼────┼────────┼────┼─────────┼────┤
│21  │林煚祥│12萬元  │不詳            │不詳    │伯爵鐘錶公司愛心慈│匯款3次 │
│    │      │10萬元  │張美玲郵局帳戶帳│92年3月3│善義賣晚會抽獎活動│總匯款金│
│    │      │30萬元  │號00000000000000│1日     │、香港賽馬協會    │額52萬元│
│    │      │        │                │92年3月 │                  │        │
│    │      │        │                │31日    │                  │        │
├──┼───┼────┼────────┼────┼─────────┼────┤
│22  │甲Ｅ○│12萬元  │林崇岳郵局帳戶帳│92年8月7│米提國際精品公司愛│匯款6次 │
│    │      │7萬元   │號00000000000000│日      │心慈善義賣晚會抽獎│總匯款金│
│    │      │15萬元  │許錦堂郵局帳戶帳│92年8月1│活動、華聯律師事務│額102萬 │
│    │      │9萬5千元│號00000000000000│1日     │所及香港賽馬協會  │元      │
│    │      │30萬元  │                │92年8月1│                  │        │
│    │      │28萬5千 │                │1日     │                  │        │
│    │      │元      │                │92年8月1│                  │        │
│    │      │        │                │2日     │                  │        │
│    │      │        │                │92年8月 │                  │        │
│    │      │        │                │13日    │                  │        │
│    │      │        │                │92年8月 │                  │        │
│    │      │        │                │14日    │                  │        │
├──┼───┼────┼────────┼────┼─────────┼────┤
│22  │甲Ｘ○│2萬元   │黃世昌郵局帳戶帳│92年7月2│伯爵鐘錶公司愛心慈│匯款2次 │
│    │      │6萬元   │號00000000000000│9日     │善義賣晚會抽獎活動│總匯款金│
│    │      │        │                │92年8月1│、香港賽馬協會    │額8萬元 │
│    │      │        │                │日      │                  │        │
│    │      │        │                │        │                  │        │
├──┼───┼────┼────────┼────┼─────────┼────┤
│23  │甲Ｆ○│2萬元   │莊曉珊郵局帳戶帳│92年4月1│香奈兒珠寶公司愛心│匯款3次 │
│    │      │6萬元   │號00000000000000│4日     │慈善晚會抽獎活動、│總匯款金│
│    │      │10萬元  │張美玲郵局帳戶帳│92年4月1│香港賽馬協會      │額18萬元│
│    │      │        │號00000000000000│6日     │                  │        │
│    │      │        │                │92年4月2│                  │        │
│    │      │        │                │1日     │                  │        │
├──┼───┼────┼────────┼────┼─────────┼────┤
│24  │Ｇ○○│12萬元  │何坤亮郵局帳戶帳│92年7月4│萬寶龍鐘錶公司愛心│匯款6次 │
│    │      │10萬元  │號00000000000000│日      │慈善晚會抽獎活動、│總匯款金│
│    │      │15萬元  │不詳            │不詳    │香港賽馬協會      │額92萬元│
│    │      │15萬元  │不詳            │不詳    │                  │        │
│    │      │20萬元  │不詳            │不詳    │                  │        │
│    │      │20萬元  │不詳            │不詳    │                  │        │
│    │      │        │不詳            │不詳    │                  │        │
├──┼───┼────┼────────┼────┼─────────┼────┤
│25  │甲Ｉ○│12萬元  │陳志鴻郵局帳戶帳│92年9月3│波士頓國際精品公司│匯款5次 │
│    │      │7萬元   │號00000000000000│0日     │愛心慈善晚會抽獎活│總匯款金│
│    │      │20萬元  │林柏勳郵局帳戶帳│92年9月3│動、陽光殘障教養中│額54萬元│
│    │      │10萬元  │號00000000000000│0日     │心、香港賽馬協會及│        │
│    │      │5萬元   │楊欣靜郵局帳戶帳│92年10月│元漢法務公司      │        │
│    │      │        │號00000000000000│1日     │                  │        │
│    │      │        │                │92年9月7│                  │        │
│    │      │        │                │日      │                  │        │
│    │      │        │                │92年9月9│                  │        │
│    │      │        │                │日      │                  │        │
├──┼───┼────┼────────┼────┼─────────┼────┤
│26  │玄○○│10萬元  │徐坤近郵局帳戶帳│92年4月8│聯達鐘錶公司愛心慈│匯款2次 │
│    │      │10萬元  │號00000000000000│4日     │善晚會抽獎活動、香│總匯款金│
│    │      │        │張忠仁郵局帳戶帳│92年4月9│港賽馬協會        │額20萬元│
│    │      │        │號00000000000000│日      │                  │        │
├──┼───┼────┼────────┼────┼─────────┼────┤
│27  │戊○○│12萬元  │朱富雄郵局帳戶帳│92年4月1│華納威秀國際精品公│匯款2次 │
│    │      │10萬元  │號00000000000000│7日     │司愛心抽獎活動、香│總匯款金│
│    │      │        │張美玲郵局帳戶帳│92年4月1│港賽馬協會        │額22萬元│
│    │      │        │號00000000000000│7日     │                  │        │
├──┼───┼────┼────────┼────┼─────────┼────┤
│28  │ｈ○○│12萬元  │陳志鴻郵局帳戶帳│92年8月2│波士頓國際精品公司│匯款3次 │
│    │      │10萬元  │號00000000000000│6日     │愛心抽獎活動、香港│總匯款金│
│    │      │36萬元  │楊欣靜郵局帳戶帳│92年8月2│賽馬協會          │額58萬元│
│    │      │        │號00000000000000│7日     │                  │        │
│    │      │        │                │92年9月1│                  │        │
│    │      │        │                │日      │                  │        │
├──┼───┼────┼────────┼────┼─────────┼────┤
│29  │甲巳○│4萬元   │陳立順郵局帳戶帳│92年8月 │臺灣聯想科技公司愛│匯款4次 │
│    │      │6萬元   │號00000000000000│13日    │心抽獎活動、廣慈老│總匯款金│
│    │      │10萬元  │黃道木郵局帳戶帳│92年8月 │人安養中心及香港賽│額55萬元│
│    │      │35萬元  │號00000000000000│13日    │馬協會            │        │
│    │      │        │                │92年8月 │                  │        │
│    │      │        │                │14日    │                  │        │
│    │      │        │                │92年8月 │                  │        │
│    │      │        │                │15日    │                  │        │
├──┼───┼────┼────────┼────┼─────────┼────┤
│30  │甲丑○│2萬元   │何坤亮郵局帳戶帳│92年9月2│萬寶龍鐘錶公司愛心│匯款2次 │
│    │      │1萬2千元│號00000000000000│日      │抽獎活動、香港賽馬│總匯款金│
│    │      │        │                │92年9月8│協會              │額2萬2千│
│    │      │        │                │日      │                  │元      │
├──┼───┼────┼────────┼────┼─────────┼────┤
│31  │甲天○│8萬元   │李建聰郵局帳戶帳│92年10月│威登國際精品公司愛│匯款2次 │
│    │      │40萬元  │號00000000000000│2日     │心抽獎活動、利達法│總匯款金│
│    │      │        │                │92年10月│務管理公司及香港賽│額48萬元│
│    │      │        │                │3日     │馬協會            │        │
├──┼───┼────┼────────┼────┼─────────┼────┤
│32  │ｇ○○│6萬元   │不詳            │不詳    │聯達鐘錶公司愛心慈│匯款4次 │
│    │      │10萬元  │徐坤進郵局帳戶帳│92年3月1│善義賣晚會、香港賽│總匯款金│
│    │      │20萬元  │號00000000000000│2日     │馬協會            │額40萬元│
│    │      │4萬元   │不詳            │92年3月1│                  │        │
│    │      │        │                │5日     │                  │        │
│    │      │        │                │不詳    │                  │        │
├──┼───┼────┼────────┼────┼─────────┼────┤
│33  │甲Ｄ○│3萬元   │何坤亮郵局帳戶帳│92年8月1│萬寶龍鐘錶公司愛心│匯款2次 │
│    │      │1萬5千元│號00000000000000│9日     │慈善義賣晚會、香港│總匯款金│
│    │      │        │                │92年8月2│賽馬協會          │額4萬5千│
│    │      │        │                │0日     │                  │元元    │
├──┼───┼────┼────────┼────┼─────────┼────┤
│34  │甲ｅ○│12萬元  │不詳            │不詳    │米提國際精品公司愛│匯款4次 │
│    │      │6萬元   │許錦堂郵局帳戶帳│92年8月 │心慈善義賣晚會、香│總匯款金│
│    │      │20萬元  │號00000000000000│29日    │港賽馬協會        │額65萬元│
│    │      │27萬元  │                │92年9月9│                  │        │
│    │      │        │                │日      │                  │        │
│    │      │        │                │92年10月│                  │        │
│    │      │        │                │9日     │                  │        │
├──┼───┼────┼────────┼────┼─────────┼────┤
│35  │ｙ○○│9萬元   │黃道木郵局帳戶帳│92年9月2│聯想科技公司愛心慈│匯款1次 │
│    │      │        │號00000000000000│4日     │善義賣晚會、香港賽│總匯款金│
│    │      │        │                │        │馬協會            │額9萬元 │
│    │      │        │                │        │                  │        │
├──┼───┼────┼────────┼────┼─────────┼────┤
│36  │甲Ｕ○│7萬2千元│葉釋禧郵局帳戶帳│92年10月│臺灣聯想科技公司慈│匯款3次 │
│    │      │10萬元  │號00000000000000│20日    │善義賣晚會、香港賽│總匯款金│
│    │      │13萬元  │黃道木郵局帳戶帳│92年10月│馬協會            │額30萬2 │
│    │      │        │號00000000000000│23日    │                  │千元    │
│    │      │        │                │92年10月│                  │        │
│    │      │        │                │24日    │                  │        │
├──┼───┼────┼────────┼────┼─────────┼────┤
│37  │子○○│6萬3千元│不詳            │不詳    │臺灣聯想科技公司慈│匯款2次 │
│    │      │10萬元  │黃道木郵局帳戶帳│92年8月2│善義賣晚會、香港賽│總匯款金│
│    │      │        │號00000000000000│0日     │馬協會            │額16萬3 │
│    │      │        │                │        │                  │千元    │
├──┼───┼────┼────────┼────┼─────────┼────┤
│38  │甲Ｈ○│6萬3千元│黃道木郵局帳戶帳│92年9月1│臺灣聯想科技公司慈│匯款1次 │
│    │      │        │號00000000000000│2日     │善義賣晚會、香港賽│總匯款金│
│    │      │        │                │        │馬協會            │額6萬3千│
│    │      │        │                │        │                  │元      │
├──┼───┼────┼────────┼────┼─────────┼────┤
│39  │巳○○│6萬元   │不詳            │不詳    │丹堤珠寶公司愛心慈│匯款2次 │
│    │      │10萬元  │徐坤進郵局帳戶帳│92年5月2│善義賣晚會抽獎活動│總匯款金│
│    │      │        │號00000000000000│2日     │、香港賽馬協會    │額16萬元│
│    │      │        │                │        │                  │        │
├──┼───┼────┼────────┼────┼─────────┼────┤
│40  │ｖ○○│6萬元   │何坤亮郵局帳戶帳│92年7月1│萬寶龍鐘錶公司愛心│匯款1次 │
│    │      │        │號00000000000000│0日     │慈善義賣晚會抽獎活│總匯款金│
│    │      │        │                │        │動、香港賽馬協會  │額6萬元 │
├──┼───┼────┼────────┼────┼─────────┼────┤
│41  │地○○│3萬元   │何坤亮郵局帳戶帳│92年8月1│萬寶龍鐘錶公司愛心│匯款3次 │
│    │      │4萬2千元│號00000000000000│5日     │慈善義賣晚會抽獎活│總匯款金│
│    │      │5萬元   │不詳            │92年8月 │動、香港賽馬協會  │額12萬2 │
│    │      │        │                │15日    │                  │千元    │
│    │      │        │                │不詳    │                  │        │
├──┼───┼────┼────────┼────┼─────────┼────┤
│42  │Ｙ○○│6萬元   │黃世昌郵局帳戶帳│92年9月1│伯爵鐘錶公司愛心慈│匯款1次 │
│    │      │        │號00000000000000│5日     │善義賣晚會抽獎活動│總匯款金│
│    │      │        │                │        │、香港賽馬協會    │額6萬元 │
├──┼───┼────┼────────┼────┼─────────┼────┤
│43  │天○○│12萬元  │楊維忠郵局帳戶帳│92年4月1│聯達鐘錶公司愛心慈│匯款2次 │
│    │      │10萬元  │號00000000000000│日      │善義賣晚會抽獎活動│總匯款金│
│    │      │        │徐坤進郵局帳戶帳│92年4月2│、香港賽馬協會    │額22萬元│
│    │      │        │號00000000000000│日      │                  │        │
├──┼───┼────┼────────┼────┼─────────┼────┤
│44  │Ａ○○│6萬元   │黃世昌郵局帳戶帳│92年10月│伯爵鐘錶公司愛心慈│匯款2次 │
│    │      │10萬元  │號00000000000000│2日     │善義賣晚會抽獎活動│總匯款金│
│    │      │        │王德忠郵局帳戶帳│92年10月│、香港賽馬協會籍陽│額16萬元│
│    │      │        │號00000000000000│6日     │光殘障教養中心    │        │
├──┼───┼────┼────────┼────┼─────────┼────┤
│45  │甲甲○│9萬9千元│黃道木郵局帳戶帳│92年8月2│臺灣聯想科技公司慈│匯款2次 │
│    │      │10萬元  │號00000000000000│7日     │善義賣晚會抽獎活動│總匯款金│
│    │      │        │簡仕鈞郵局帳戶帳│92年8月2│、香港賽馬協會、正│額19萬9 │
│    │      │        │號00000000000000│8日     │陽法務公司及廣慈老│千元    │
│    │      │        │                │        │人安養中心        │        │
├──┼───┼────┼────────┼────┼─────────┼────┤
│46  │甲乙○│12萬元  │張金蘭郵局帳戶帳│92年4月7│丹堤國際精品公司愛│匯款7次 │
│    │      │10萬元  │號00000000000000│日      │心慈善義賣晚會抽獎│總匯款金│
│    │      │10萬元  │張美玲郵局帳戶帳│92年4月8│活動、香港賽馬協會│額137萬5│
│    │      │10萬元  │號00000000000000│日      │                  │千3百30 │
│    │      │10萬元  │張文水郵局帳戶帳│92年4月8│                  │元      │
│    │      │42萬8千 │號00000000000000│日      │                  │        │
│    │      │元      │                │92年4月1│                  │        │
│    │      │42萬7千3│                │0日     │                  │        │
│    │      │百20元  │                │92年4月1│                  │        │
│    │      │        │                │1日     │                  │        │
│    │      │        │                │92年4月 │                  │        │
│    │      │        │                │14日    │                  │        │
│    │      │        │                │92年4月2│                  │        │
│    │      │        │                │3日     │                  │        │
├──┼───┼────┼────────┼────┼─────────┼────┤
│47  │甲宙○│12萬元  │黃世昌郵局帳戶帳│92年9月8│伯爵鐘錶公司愛心抽│匯款1次 │
│    │      │        │號00000000000000│5日     │獎活動、香港賽馬協│總匯款金│
│    │      │        │                │        │會                │額12萬元│
├──┼───┼────┼────────┼────┼─────────┼────┤
│48  │寅○○│10萬元  │徐坤進郵局帳戶帳│92年4月1│丹堤珠寶公司愛心抽│匯款6次 │
│    │      │3萬元   │號00000000000000│5日     │獎活動、香港賽馬協│總匯款金│
│    │      │9萬元   │莊曉珊郵局帳戶帳│92年4月8│會及廣愛老人安養中│額67萬9 │
│    │      │30萬元  │號00000000000000│日      │心                │百元    │
│    │      │7萬3千9 │許哲維郵局帳戶帳│92年4月1│                  │        │
│    │      │百元    │號00000000000000│4日     │                  │        │
│    │      │7萬7千元│許祐銘郵局帳戶帳│92年4月1│                  │        │
│    │      │        │號00000000000000│8日     │                  │        │
│    │      │        │                │92年12月│                  │        │
│    │      │        │                │26日    │                  │        │
│    │      │        │                │92年12月│                  │        │
│    │      │        │                │31日    │                  │        │
├──┼───┼────┼────────┼────┼─────────┼────┤
│49  │黃○○│8萬元   │陳孟賢郵局帳戶帳│92年10月│比佛利珠寶公司愛心│匯款1次 │
│    │      │        │號00000000000000│30日    │慈善義賣晚會抽獎活│總匯款金│
│    │      │        │                │        │動、香港賽馬協會  │額8萬元 │
├──┼───┼────┼────────┼────┼─────────┼────┤
│50  │Ｂ○○│12萬元  │葉正和郵局帳戶帳│92年5月6│香奈兒珠寶公司愛心│匯款3次 │
│    │      │10萬元  │號00000000000000│日      │慈善義賣晚會抽獎活│總匯款金│
│    │      │34萬4千 │徐坤進郵局帳戶帳│92年5月7│動、香港賽馬協會  │額56萬4 │
│    │      │元      │號00000000000000│日      │                  │千元    │
│    │      │        │                │92年5月1│                  │        │
│    │      │        │                │2日     │                  │        │
├──┼───┼────┼────────┼────┼─────────┼────┤
│51  │ａ○○│12萬元  │不詳            │不詳    │香奈兒珠寶公司愛心│匯款3次 │
│    │      │10萬元  │徐坤進郵局帳戶帳│92年6月6│慈善義賣晚會抽獎活│總匯款金│
│    │      │10萬元  │號00000000000000│日      │動、香港賽馬協會  │額32萬元│
│    │      │        │不詳            │不詳    │                  │        │
├──┼───┼────┼────────┼────┼─────────┼────┤
│52  │丑○○│12萬元  │李瑞東郵局帳戶帳│92年5月2│丹堤珠寶公司愛心抽│匯款1次 │
│    │      │        │號00000000000000│日      │獎活動、香港賽馬協│總匯款金│
│    │      │        │                │        │會                │額12萬元│
│    │      │        │                │        │                  │        │
├──┼───┼────┼────────┼────┼─────────┼────┤
│53  │未○○│2萬元   │李瑞東郵局帳戶帳│92年5月2│丹堤珠寶公司愛心抽│匯款2次 │
│    │      │4萬元   │號00000000000000│2日     │獎活動、香港賽馬協│總匯款金│
│    │      │        │                │92年5月2│會                │額6萬元 │
│    │      │        │                │2日     │                  │        │
├──┼───┼────┼────────┼────┼─────────┼────┤
│54  │ｅ○○│12萬元  │許錦堂郵局帳戶帳│92年9月3│米提精品公司愛心抽│匯款3次 │
│    │      │7萬元   │號00000000000000│0日     │獎活動、香港賽馬協│總匯款金│
│    │      │3萬元   │不詳            │不詳    │會                │額22萬元│
│    │      │        │不詳            │不詳    │                  │        │
├──┼───┼────┼────────┼────┼─────────┼────┤
│55  │申○○│6萬元   │黃世昌郵局帳戶帳│92年9月1│伯爵鐘錶公司愛心抽│匯款1次 │
│    │      │        │號00000000000000│7日     │獎活動、香港賽馬協│總匯款金│
│    │      │        │                │        │會                │額6萬元 │
├──┼───┼────┼────────┼────┼─────────┼────┤
│56  │甲辰○│12萬元  │何宣萱郵局帳戶帳│92年8月2│米提國際精品公司愛│匯款6次 │
│    │      │10萬元  │號00000000000000│7日     │心抽獎活動、香港賽│總匯款金│
│    │      │40萬元  │許錦堂郵局帳戶帳│92年8月2│馬協會、華聯律師事│額72萬4 │
│    │      │4萬8千4 │號00000000000000│8日     │務所及慈愛老人安養│百元    │
│    │      │百元    │劉國珍郵局帳戶帳│92年9月1│中心              │        │
│    │      │2萬6千元│號00000000000000│日      │                  │        │
│    │      │2萬6千元│                │93年1月2│                  │        │
│    │      │        │                │日      │                  │        │
│    │      │        │                │93年1月2│                  │        │
│    │      │        │                │日      │                  │        │
│    │      │        │                │93年1月2│                  │        │
│    │      │        │                │日      │                  │        │
├──┼───┼────┼────────┼────┼─────────┼────┤
│57  │甲子○│12萬元  │不詳            │不詳5月2│亞瑟鐘錶公司愛心抽│匯款4次 │
│    │      │10萬元  │不詳            │不詳    │獎活動、香港賽馬協│總匯款金│
│    │      │14萬5千 │許錦堂郵局帳戶帳│92年9月 │會                │額50萬元│
│    │      │元      │號00000000000000│30日    │                  │        │
│    │      │不詳    │不詳            │不詳    │                  │        │
├──┼───┼────┼────────┼────┼─────────┼────┤
│58  │甲ｆ○│12萬元  │楊欣靜郵局帳戶帳│92年10月│波士頓國際精品公司│匯款2次 │
│    │      │10萬元  │號00000000000000│8日     │愛心抽獎活動、香港│總匯款金│
│    │      │        │不詳            │不詳    │賽馬協會          │額22萬元│
├──┼───┼────┼────────┼────┼─────────┼────┤
│59  │甲ｄ○│2萬元   │徐坤進郵局帳戶帳│92年3月7│香奈兒珠寶公司愛心│匯款7次 │
│    │      │10萬元  │號00000000000000│日      │慈善義賣晚會抽獎活│總匯款金│
│    │      │3萬元   │                │92年3月7│動、香港賽馬協會、│額62萬元│
│    │      │7萬元   │                │日      │董氏毒品防制協會、│        │
│    │      │30萬元  │                │92年3月7│仁德律師事務所    │        │
│    │      │4萬元   │                │日      │                  │        │
│    │      │6萬元   │                │92年3月7│                  │        │
│    │      │        │                │日      │                  │        │
│    │      │        │                │92年3月1│                  │        │
│    │      │        │                │0日     │                  │        │
│    │      │        │                │92年3月1│                  │        │
│    │      │        │                │0日     │                  │        │
│    │      │        │                │92年3月1│                  │        │
│    │      │        │                │0日     │                  │        │
├──┼───┼────┼────────┼────┼─────────┼────┤
│60  │ｐ○○│6萬元   │黃世昌郵局帳戶帳│92年8月5│伯爵鐘錶公司愛心抽│匯款1次 │
│    │      │        │號00000000000000│日      │獎活動、香港賽馬協│總匯款金│
│    │      │        │                │        │會                │額6萬元 │
├──┼───┼────┼────────┼────┼─────────┼────┤
│61  │甲亥○│11萬元  │張忠仁郵局帳戶帳│92年6月6│香奈兒珠寶公司愛心│匯款4次 │
│    │      │1萬元   │號00000000000000│日      │慈善義賣晚會抽獎活│總匯款金│
│    │      │10萬元  │張金蘭郵局帳戶帳│92年6月6│動、香港賽馬協會、│額52萬元│
│    │      │30萬元  │號00000000000000│日      │仁德律師事務所    │        │
│    │      │        │徐坤進郵局帳戶帳│92年6月9│                  │        │
│    │      │        │號00000000000000│日      │                  │        │
│    │      │        │                │92年6月9│                  │        │
│    │      │        │                │日      │                  │        │
├──┼───┼────┼────────┼────┼─────────┼────┤
│62  │ｋ○○│12萬元  │何坤亮郵局帳戶帳│92年7月2│萬寶龍鐘錶公司愛心│匯款3次 │
│    │      │10萬元  │號00000000000000│5日     │抽獎活動、香港賽馬│總匯款金│
│    │      │35萬元  │不詳            │不詳    │協會              │額57萬元│
│    │      │        │不詳            │不詳    │                  │        │
├──┼───┼────┼────────┼────┼─────────┼────┤
│63  │ｎ○○│2萬元   │李瑞東郵局帳戶帳│92年4月2│丹堤珠寶公司愛心抽│匯款2次 │
│    │      │6萬元   │號00000000000000│2日     │獎活動、香港賽馬協│總匯款金│
│    │      │        │                │92年4月 │會                │額8萬元 │
│    │      │        │                │24日    │                  │        │
├──┼───┼────┼────────┼────┼─────────┼────┤
│64  │甲Ｌ○│8萬元   │黃世昌郵局帳戶帳│92年9月1│某珠寶公司愛心抽獎│匯款4次 │
│    │      │10萬元  │號00000000000000│8日     │活動、香港賽馬協會│總匯款金│
│    │      │5萬元   │陳金坤郵局帳戶帳│不詳    │                  │額31萬元│
│    │      │8萬元   │號（帳號不詳）  │不詳    │                  │        │
│    │      │        │                │不詳    │                  │        │
├──┼───┼────┼────────┼────┼─────────┼────┤
│65  │甲癸○│4萬3千元│顏主祥郵局帳戶帳│92年8月1│東科生化科技公司中│匯款19次│
│    │      │7萬元   │號00000000000000│4日     │獎及投資該公司    │總匯款金│
│    │      │12萬2千5│馬少田郵局帳戶帳│92年8月1│                  │額1千8百│
│    │      │百元    │號00000000000000│5日     │                  │18萬3千1│
│    │      │33萬7千 │黃美月郵局帳戶帳│92年8月1│                  │百25元  │
│    │      │元      │號00000000000000│5日     │                  │        │
│    │      │40萬5千 │黃美月第一銀行新│92年8月1│                  │        │
│    │      │元      │莊分行帳號231507│8日     │                  │        │
│    │      │54萬5千 │08255           │92年8月1│                  │        │
│    │      │元      │洪慧卿郵局帳戶帳│9日     │                  │        │
│    │      │43萬元  │號00000000000000│92年8月2│                  │        │
│    │      │86萬零6 │蘇漢德郵局帳戶帳│5日     │                  │        │
│    │      │百25元  │號00000000000000│92年8月2│                  │        │
│    │      │71萬7千5│林印堂第一銀行清│6日     │                  │        │
│    │      │百元    │水分行帳號425501│92年8月2│                  │        │
│    │      │126萬2千│59161           │7日     │                  │        │
│    │      │2百50元 │丁士源郵局帳戶帳│92年8月2│                  │        │
│    │      │99萬2千5│號00000000000000│8日     │                  │        │
│    │      │百元    │                │92年9月1│                  │        │
│    │      │179萬7千│                │日      │                  │        │
│    │      │7百50元 │                │92年9月2│                  │        │
│    │      │300萬元 │                │日      │                  │        │
│    │      │126萬元 │                │92年9月3│                  │        │
│    │      │30萬元  │                │日      │                  │        │
│    │      │160萬元 │                │92年9月4│                  │        │
│    │      │160萬元 │                │日      │                  │        │
│    │      │96萬元  │                │92年9月5│                  │        │
│    │      │188萬元 │                │日      │                  │        │
│    │      │        │                │92年9月5│                  │        │
│    │      │        │                │日      │                  │        │
│    │      │        │                │92年9月8│                  │        │
│    │      │        │                │日      │                  │        │
│    │      │        │                │92年9月9│                  │        │
│    │      │        │                │日      │                  │        │
│    │      │        │                │92年9月1│                  │        │
│    │      │        │                │0日     │                  │        │
│    │      │        │                │92年9月1│                  │        │
│    │      │        │                │0日     │                  │        │
├──┼───┼────┼────────┼────┼─────────┼────┤
│66  │甲Ｗ○│7萬元   │張士忠郵局帳戶帳│92年9月1│世紀顧問投資公司抽│匯款6次 │
│    │      │10萬元  │號00000000000000│2日     │獎活動、偽造認購權│總匯款金│
│    │      │35萬元  │陳明輝郵局帳戶帳│92年9月1│證及香港特區彩票管│額2百22 │
│    │      │90萬5千 │號00000000000000│5日     │理中心授權證書    │萬5千元 │
│    │      │元      │                │92年9月1│                  │        │
│    │      │50萬元  │                │5日     │                  │        │
│    │      │30萬元  │                │92年9月1│                  │        │
│    │      │        │                │7日     │                  │        │
│    │      │        │                │92年9月1│                  │        │
│    │      │        │                │8日     │                  │        │
│    │      │        │                │92年9月1│                  │        │
│    │      │        │                │8日     │                  │        │
├──┼───┼────┼────────┼────┼─────────┼────┤
│67  │Ｖ○○│12萬元  │陳孟賢郵局帳戶帳│92年10月│華納威秀精品公司抽│匯款1次 │
│    │      │        │號00000000000000│4日     │獎活動            │總匯款金│
│    │      │        │                │        │                  │額12萬元│
├──┼───┼────┼────────┼────┼─────────┼────┤
│68  │甲寅○│12萬元  │郭能得郵局帳戶帳│92年3月1│香港某家珠寶公司抽│匯款2次 │
│    │      │10萬元  │號00000000000000│4日     │獎活動            │總匯款金│
│    │      │        │徐坤進郵局帳戶帳│92年3月1│                  │額22萬元│
│    │      │        │號00000000000000│7日     │                  │        │
├──┼───┼────┼────────┼────┼─────────┼────┤
│69  │癸○○│4萬8千5 │黃春美郵局帳戶帳│92年9月1│國稅局消費者抽獎活│匯款5次 │
│    │      │百元    │號00000000000000│2日     │動及誠信法律事務所│總匯款金│
│    │      │8萬元   │呂世偉郵局帳戶帳│92年9月1│                  │額111萬6│
│    │      │47萬零6 │號00000000000000│2日     │                  │千9百元 │
│    │      │百元    │溫世明第一銀行永│92年9月1│                  │        │
│    │      │41萬1千8│和分行帳號234503│5日     │                  │        │
│    │      │百元    │90047           │92年9月2│                  │        │
│    │      │10萬6千 │                │5日     │                  │        │
│    │      │元      │                │92年9月2│                  │        │
│    │      │        │                │6日     │                  │        │
├──┼───┼────┼────────┼────┼─────────┼────┤
│70  │酉○○│6萬3千元│何坤亮郵局帳戶帳│92年10月│萬寶龍鐘錶公司慈善│匯款1次 │
│    │      │        │號00000000000000│6日     │義賣晚會          │總匯款金│
│    │      │        │                │        │                  │額6萬3千│
│    │      │        │                │        │                  │元      │
├──┼───┼────┼────────┼────┼─────────┼────┤
│71  │Ｋ○○│2萬元   │郭能得郵局帳戶帳│92年3月1│丹堤珠寶公司愛心抽│匯款1次 │
│    │      │        │號00000000000000│8日     │獎活動            │匯款金額│
│    │      │        │                │        │                  │2萬元   │
├──┼───┼────┼────────┼────┼─────────┼────┤
│72  │Ｃ○○│2萬元   │郭能得郵局帳戶帳│92年3月3│聯達鐘錶公司慈善晚│匯款1次 │
│    │      │        │號00000000000000│1日     │會抽獎活動        │匯款金額│
│    │      │        │                │        │                  │2萬元   │
├──┼───┼────┼────────┼────┼─────────┼────┤
│73  │Ｏ○○│12萬元  │郭能得郵局帳戶帳│92年4月1│丹提珠寶公司慈善晚│匯款4次 │
│    │      │10萬元  │號00000000000000│1日     │會抽獎活動及慈愛老│匯款金額│
│    │      │12萬元  │徐坤進郵局帳戶帳│92年9月 │人安養中心        │42萬元  │
│    │      │8萬元   │號00000000000000│11日    │                  │        │
│    │      │        │                │92年9月1│                  │        │
│    │      │        │                │4日     │                  │        │
│    │      │        │                │92年9月1│                  │        │
│    │      │        │                │6日     │                  │        │
├──┼───┼────┼────────┼────┼─────────┼────┤
│74  │甲ｈ○│2萬元   │郭能得郵局帳戶帳│92年3月1│丹提珠寶公司慈善晚│匯款2次 │
│    │      │6萬元   │號00000000000000│4日     │會抽獎活動、慈愛老│匯款金額│
│    │      │        │                │92年3月 │人安養中心        │8萬元   │
│    │      │        │                │17日    │                  │        │
├──┼───┼────┼────────┼────┼─────────┼────┤
│75  │Ｕ○○│6萬元   │沈國傑郵局帳戶帳│92年4月1│丹堤珠寶公司愛心抽│匯款1次 │
│    │      │        │號00000000000008│6日     │獎活動、香港賽馬協│總匯款金│
│    │      │        │                │        │會                │額6萬元 │
├──┼───┼────┼────────┼────┼─────────┼────┤
│76  │甲Ｔ○│12萬元  │郭能得郵局帳戶帳│92年4月3│香港某家鐘錶公司慈│匯款1次 │
│    │      │        │號00000000000000│日      │善義賣晚會抽獎活動│匯款金額│
│    │      │        │                │        │                  │12萬元  │
├──┼───┼────┼────────┼────┼─────────┼────┤
│77  │ｍ○○│9萬9千元│黃道木郵局帳戶帳│92年10月│聯想科技公司慈善義│匯款4次 │
│    │      │20萬元  │號00000000000000│2日     │賣晚會抽獎活動及香│匯款金額│
│    │      │10萬元  │葉釋禧郵局帳戶帳│92年10月│港賽馬協會        │55萬元  │
│    │      │15萬元  │號00000000000000│3日     │                  │        │
│    │      │        │                │92年10月│                  │        │
│    │      │        │                │3日     │                  │        │
│    │      │        │                │92年10月│                  │        │
│    │      │        │                │13日    │                  │        │
├──┼───┼────┼────────┼────┼─────────┼────┤
│78  │甲Ｃ○│6萬元   │楊欣靜郵局帳戶帳│92年4月2│波士頓國際精品公司│匯款1次 │
│    │      │        │號00000000000000│5日     │慈善義賣晚會抽獎活│匯款金額│
│    │      │        │                │        │動                │6萬元   │
├──┼───┼────┼────────┼────┼─────────┼────┤
│79  │ｑ○○│1萬元   │沈國傑郵局帳戶帳│92年4月2│某鐘錶公司愛心抽獎│匯款1次 │
│    │      │        │號00000000000008│5日     │活動              │總匯款金│
│    │      │        │                │        │                  │額1萬元 │
├──┼───┼────┼────────┼────┼─────────┼────┤
│80  │甲Ｇ○│12萬元  │郭能得郵局帳戶帳│92年3月2│某家家電公司慈善義│匯款3次 │
│    │      │10萬元  │號00000000000000│5日     │賣晚會抽獎活動、香│匯款金額│
│    │      │20萬元  │李玉芬郵局帳戶帳│92年3月 │港賽馬協會        │42萬元  │
│    │      │        │號00000000000000│25日    │                  │        │
│    │      │        │                │92年3月 │                  │        │
│    │      │        │                │27日    │                  │        │
├──┼───┼────┼────────┼────┼─────────┼────┤
│81  │ｉ○○│6萬元   │沈國傑郵局帳戶帳│92年4月3│香奈兒珠寶公司慈善│匯款1次 │
│    │      │        │號00000000000008│日      │義賣晚會抽獎活動  │總匯款金│
│    │      │        │                │        │                  │額6萬元 │
├──┼───┼────┼────────┼────┼─────────┼────┤
│82  │甲戊○│6萬元   │某郵局帳戶帳號  │92年10月│臺灣聯想科技公司慈│匯款2次 │
│    │      │10萬元  │00000000000000  │8日     │善義賣晚會抽獎活動│總匯款金│
│    │      │        │梁喬橘郵局帳戶帳│92年10月│                  │額16萬元│
│    │      │        │號00000000000000│9日     │                  │        │
├──┼───┼────┼────────┼────┼─────────┼────┤
│83  │ｌ○○│3萬元   │沈國傑郵局帳戶帳│92年5月5│華納威秀國際精品公│匯款3次 │
│    │      │5萬元   │號00000000000008│日      │司愛心抽獎活動、香│總匯款金│
│    │      │10萬元  │徐坤進郵局帳戶帳│92年5月5│港賽馬協會        │額18萬元│
│    │      │        │號00000000000000│日      │                  │        │
│    │      │        │                │92年5月 │                  │        │
│    │      │        │                │間      │                  │        │
├──┼───┼────┼────────┼────┼─────────┼────┤
│84  │Ｆ○○│8萬2千元│某郵局帳戶帳號  │92年10月│萬寶龍鐘錶公司愛心│匯款3次 │
│    │      │45萬元  │00000000000000  │6日     │抽獎活動、香港賽馬│總匯款金│
│    │      │90萬元  │張輝道郵局帳戶帳│92年10月│協會              │額143萬2│
│    │      │        │號00000000000000│8日     │                  │千元    │
│    │      │        │莊茂雄郵局帳戶帳│92年10月│                  │        │
│    │      │        │號00000000000000│8日     │                  │        │
├──┼───┼────┼────────┼────┼─────────┼────┤
│85  │甲未○│6萬元   │郭能得郵局帳戶帳│92年5月9│華納威秀國際精品公│匯款1次 │
│    │      │        │號00000000000000│7日     │司愛心抽獎活動、香│總匯款金│
│    │      │        │                │        │港賽馬協會、仁濟老│額6萬元 │
│    │      │        │                │        │人安養中心        │        │
├──┼───┼────┼────────┼────┼─────────┼────┤
│86  │林俊慶│12萬元  │郭能得郵局帳戶帳│92年3月2│香奈兒珠寶公司慈善│匯款1次 │
│    │      │        │號00000000000000│6日     │義賣晚會抽獎活動、│匯款金額│
│    │      │        │                │        │香港賽馬協會      │12萬元  │
│    │      │        │                │        │                  │        │
├──┼───┼────┼────────┼────┼─────────┼────┤
│87  │ｃ○○│2萬元   │郭能得郵局帳戶帳│92年3月 │丹提珠寶公司慈善義│匯款2次 │
│    │      │10萬元  │號00000000000000│17日    │賣晚會抽獎活動、香│匯款金額│
│    │      │        │                │92年3月 │港賽馬協會、慈愛老│12萬元  │
│    │      │        │                │19日    │人安養中心        │        │
├──┼───┼────┼────────┼────┼─────────┼────┤
│88  │辰○○│3萬元   │張文火郵局帳戶帳│92年10月│伯爵鐘錶公司慈善義│匯款3次 │
│    │      │9萬元   │號00000000000000│7日     │賣晚會抽獎活動、香│匯款金額│
│    │      │10萬元  │王德忠郵局帳戶帳│92年10月│港賽馬協會        │22萬元  │
│    │      │        │號00000000000000│8日     │                  │        │
│    │      │        │                │92年10月│                  │        │
│    │      │        │                │9日     │                  │        │
├──┼───┼────┼────────┼────┼─────────┼────┤
│89  │甲Ｓ○│8萬元   │沈國傑郵局帳戶帳│92年4月1│香奈兒珠寶公司慈善│匯款1次 │
│    │      │        │號00000000000008│1日     │義賣晚會抽獎活動  │總匯款金│
│    │      │        │                │        │                  │額8萬元 │
├──┼───┼────┼────────┼────┼─────────┼────┤
│90  │甲Ｚ○│10萬元  │李建聰郵局帳戶帳│92年9月3│威登國際精品公司慈│匯款4次 │
│    │      │2萬元   │號00000000000000│0日     │善義賣晚會抽獎活動│總匯款金│
│    │      │10萬元  │                │92年9月3│、利達法務公司及香│額57萬2 │
│    │      │12萬元  │                │0日     │港賽馬協會        │千元    │
│    │      │        │                │92年9月3│                  │        │
│    │      │        │                │0日     │                  │        │
│    │      │        │                │92年10月│                  │        │
│    │      │        │                │1日     │                  │        │
├──┼───┼────┼────────┼────┼─────────┼────┤
│91  │Ｓ○○│10萬元  │不詳郵局帳號    │92年6月5│波士頓精品公司愛心│匯款5次 │
│    │      │2萬元   │00000000000000  │日      │抽獎活動、香港賽馬│總匯款金│
│    │      │7萬元   │郭能得郵局帳戶帳│92年6月5│協會              │額57萬2 │
│    │      │18萬元  │號00000000000000│日      │                  │千元    │
│    │      │20萬2千 │                │92年6月5│                  │        │
│    │      │元      │                │日      │                  │        │
│    │      │        │                │92年6月1│                  │        │
│    │      │        │                │0日     │                  │        │
│    │      │        │                │92年6月1│                  │        │
│    │      │        │                │6日     │                  │        │
├──┼───┼────┼────────┼────┼─────────┼────┤
│92  │甲壬○│12萬元  │黃世昌郵局帳戶帳│92年10月│伯爵鐘錶公司慈善義│匯款2次 │
│    │      │10萬元  │號00000000000000│6日     │賣晚會抽獎活動、香│匯款金額│
│    │      │        │王德忠郵局帳戶帳│92年10月│港賽馬協會        │22萬元  │
│    │      │        │號00000000000000│7日     │                  │        │
├──┼───┼────┼────────┼────┼─────────┼────┤
│93  │甲玄○│3萬元   │郭能得郵局帳戶帳│92年3月2│丹提珠寶公司慈善義│匯款1次 │
│    │      │        │號00000000000000│0日     │賣晚會抽獎活動、香│匯款金額│
│    │      │        │                │        │港賽馬協會        │3萬元   │
├──┼───┼────┼────────┼────┼─────────┼────┤
│94  │甲Ｒ○│12萬元  │沈國傑郵局帳戶帳│92年4月2│華納威秀國際精品公│匯款3次 │
│    │      │10萬元  │號00000000000008│4日     │司愛心抽獎活動、香│總匯款金│
│    │      │8萬元   │                │        │港賽馬協會、仁濟老│額30萬元│
│    │      │        │                │        │人安養中心、柏信律│        │
│    │      │        │                │        │師事務所          │        │
├──┼───┼────┼────────┼────┼─────────┼────┤
│95  │Ｔ○○│2萬元   │郭能得郵局帳戶帳│92年3月2│丹提珠寶公司慈善義│匯款2次 │
│    │      │10萬元  │號00000000000000│6日     │賣晚會抽獎活動、香│匯款金額│
│    │      │        │                │92年3月2│港賽馬協會        │12萬元  │
│    │      │        │                │7日     │                  │        │
├──┼───┼────┼────────┼────┼─────────┼────┤
│96  │甲Ｊ○│12萬元  │郭能得郵局帳戶帳│92年3月2│丹提珠寶公司慈善義│匯款2次 │
│    │      │10萬元  │號00000000000000│6日     │賣晚會抽獎活動、香│匯款金額│
│    │      │        │張美玲郵局帳戶帳│92年3月2│港賽馬協會        │22萬元  │
│    │      │        │號00000000000000│8日     │                  │        │
├──┼───┼────┼────────┼────┼─────────┼────┤
│97  │庚○○│4萬元   │許錦堂郵局帳戶帳│92年10月│米提珠寶公司慈善義│匯款2次 │
│    │      │2萬元   │號00000000000000│7日     │賣晚會抽獎活動、香│匯款金額│
│    │      │        │                │        │港賽馬協會        │6萬元   │
├──┼───┼────┼────────┼────┼─────────┼────┤
│98  │甲Ｋ○│3萬元   │郭能得郵局帳戶帳│92年3月2│香奈兒珠寶公司慈善│匯款2次 │
│    │      │3萬元   │號00000000000000│8日     │義賣晚會抽獎活動  │匯款金額│
│    │      │        │                │92年3月2│                  │6萬元   │
│    │      │        │                │8日     │                  │        │
├──┼───┼────┼────────┼────┼─────────┼────┤
│99  │甲辛○│7萬元   │洪榮林郵局帳戶帳│92年9月2│環球公司慈善義賣晚│匯款11次│
│    │      │20萬元  │號00000000000000│9日     │會抽獎活動、普恩啟│總匯款金│
│    │      │80萬元  │潘嘉龍郵局帳戶帳│92年9月2│智教養院、香港彩卷│額807萬 │
│    │      │90萬元  │號00000000000000│9日     │局                │元      │
│    │      │90萬元  │吳瑞庭郵局帳戶帳│92年10月│                  │        │
│    │      │60萬元  │號00000000000000│1日     │                  │        │
│    │      │60萬元  │賴素秋郵局帳戶帳│92年10月│                  │        │
│    │      │100萬元 │號00000000000000│1日     │                  │        │
│    │      │100萬元 │邱玉涵郵局帳戶帳│92年10月│                  │        │
│    │      │100萬元 │號00000000000000│1日     │                  │        │
│    │      │100萬元 │吳文吉郵局帳戶帳│92年10月│                  │        │
│    │      │        │號00000000000000│1日     │                  │        │
│    │      │        │潘仁傑郵局帳戶帳│92年10月│                  │        │
│    │      │        │號00000000000000│1日     │                  │        │
│    │      │        │                │92年10月│                  │        │
│    │      │        │                │2日     │                  │        │
│    │      │        │                │92年10月│                  │        │
│    │      │        │                │2日     │                  │        │
│    │      │        │                │92年10月│                  │        │
│    │      │        │                │2日     │                  │        │
│    │      │        │                │92年10月│                  │        │
│    │      │        │                │2日     │                  │        │
├──┼───┼────┼────────┼────┼─────────┼────┤
│100 │Ｗ○○│3萬1千6 │顏主祥郵局帳戶帳│92年7月2│東科生化科技公司抽│匯款1次 │
│    │      │百元    │號00000000000000│9日     │獎活動、新東律師事│總匯款金│
│    │      │        │                │        │務所              │額3萬1千│
│    │      │        │                │        │                  │6百元   │
├──┼───┼────┼────────┼────┼─────────┼────┤
│101 │乙○○│9萬9千元│何坤亮郵局帳戶帳│92年9月2│萬寶龍鍾表公司慈善│匯款4次 │
│    │      │35萬元  │號00000000000000│6日     │義賣晚會抽獎活動、│總匯款金│
│    │      │10萬元  │廖嘉彬郵局帳戶帳│92年9月3│香港博彩公司      │額114萬9│
│    │      │70萬元  │號00000000000000│0日     │                  │千元    │
│    │      │        │秦寬榮郵局帳戶帳│92年9月3│                  │        │
│    │      │        │號00000000000000│0日     │                  │        │
│    │      │        │                │92年10月│                  │        │
│    │      │        │                │3日     │                  │        │
├──┼───┼────┼────────┼────┼─────────┼────┤
│102 │甲庚○│4萬3千元│顏主祥郵局帳戶帳│92年7月1│香港燁欣公司抽獎活│匯款1次 │
│    │      │        │號00000000000000│1日     │動                │總匯款金│
│    │      │        │                │        │                  │額4萬3千│
│    │      │        │                │        │                  │元      │
├──┼───┼────┼────────┼────┼─────────┼────┤
│103 │ｊ○○│3萬3千元│秦寬榮郵局帳戶帳│92年9月2│萬寶龍鍾表公司慈善│匯款1次 │
│    │      │        │號00000000000000│5日     │義賣晚會抽獎活動、│總匯款金│
│    │      │        │                │        │香港賽馬協會      │額3萬3千│
│    │      │        │                │        │                  │元      │
├──┼───┼────┼────────┼────┼─────────┼────┤
│104 │ｘ○○│1萬5千元│黃美月郵局帳戶帳│92年8月2│東科生化科技公司抽│匯款2次 │
│    │      │2萬1千5 │號00000000000000│1日     │獎活動、新東律師事│總匯款金│
│    │      │百元    │                │92年8月2│務所              │額3萬6千│
│    │      │        │                │1日     │                  │5百元   │
├──┼───┼────┼────────┼────┼─────────┼────┤
│105 │甲ａ○│12萬元  │莊仁欽郵局帳戶帳│92年3月1│萬寶龍鍾表公司慈善│匯款7次 │
│    │      │10萬元  │號00000000000000│4日     │義賣晚會抽獎活動、│總匯款金│
│    │      │30萬元  │陳立順郵局帳戶帳│92年3月1│永松律師事務所、宜│額254萬3│
│    │      │60萬元  │號00000000000000│4日     │進會計師事務所、香│千元    │
│    │      │100萬元 │秦寬榮郵局帳戶帳│92年3月 │港賽馬協會        │        │
│    │      │28萬5千 │號00000000000000│17日    │                  │        │
│    │      │元      │                │92年3月 │                  │        │
│    │      │13萬8千 │                │21日    │                  │        │
│    │      │元      │                │92年3月 │                  │        │
│    │      │        │                │28日    │                  │        │
│    │      │        │                │92年7月 │                  │        │
│    │      │        │                │24日    │                  │        │
│    │      │        │                │92年7月 │                  │        │
│    │      │        │                │28日    │                  │        │
├──┼───┼────┼────────┼────┼─────────┼────┤
│106 │甲丙○│8萬3千元│梁喬橘郵局帳戶帳│92年8月1│聯想科技公司抽獎活│匯款1次 │
│    │      │        │號00000000000000│5日     │動                │匯款金額│
│    │      │        │                │        │                  │8萬3千元│
├──┼───┼────┼────────┼────┼─────────┼────┤
│107 │甲ｇ○│8萬元   │郭能得郵局帳戶帳│92年3月3│丹提珠寶公司慈善義│匯款1次 │
│    │      │        │號00000000000000│1日     │賣晚會抽獎活動、香│匯款金額│
│    │      │        │                │        │港賽馬協會        │8萬元   │
├──┼───┼────┼────────┼────┼─────────┼────┤
│108 │甘張美│7萬元   │顏主祥郵局帳戶帳│92年7月2│群英投資公司、香港│匯款2次 │
│    │玉    │4萬3千元│號00000000000000│1日     │恆生股票          │匯款金額│
│    │      │        │                │92年7月 │                  │11萬3千 │
│    │      │        │                │21日    │                  │元      │
├──┼───┼────┼────────┼────┼─────────┼────┤
│109 │甲Ｙ○│12萬元  │何廣榮郵局帳戶帳│92年5月1│馬可波羅鐘錶公司愛│匯款5次 │
│    │      │10萬元  │號00000000000000│4日     │心抽獎活動、香港賽│總匯款金│
│    │      │32萬5千 │劉振英郵局帳戶帳│92年5月1│馬協會、正揚律師事│額127萬8│
│    │      │元      │號00000000000000│5日     │務所、惠恩老人安養│千元    │
│    │      │2萬9千元│楊政邦郵局帳戶帳│92年5月1│中心              │        │
│    │      │70萬4千 │號00000000000000│5日     │                  │        │
│    │      │元      │                │92年5月1│                  │        │
│    │      │        │                │5日     │                  │        │
│    │      │        │                │92年5月1│                  │        │
│    │      │        │                │6日     │                  │        │
├──┼───┼────┼────────┼────┼─────────┼────┤
│110 │甲己  │10萬元  │洪榮林郵局帳戶帳│92年9月2│環球國際投資公司抽│匯款7次 │
│    │      │7萬5千元│號00000000000000│6日     │獎活動、香港賽馬協│總匯款金│
│    │      │35萬元  │鄭准倫郵局帳戶帳│92年9月2│會、元誠律師事務所│額112萬5│
│    │      │2萬元   │號00000000000000│5日     │、維信會計師事務所│千元    │
│    │      │2萬元   │潘嘉龍郵局帳戶帳│92年9月2│                  │        │
│    │      │16萬元  │號00000000000000│6日     │                  │        │
│    │      │40萬元  │                │92年10月│                  │        │
│    │      │        │                │3日     │                  │        │
│    │      │        │                │92年10月│                  │        │
│    │      │        │                │6日     │                  │        │
│    │      │        │                │92年10月│                  │        │
│    │      │        │                │6月     │                  │        │
│    │      │        │                │92年10月│                  │        │
│    │      │        │                │6日     │                  │        │
├──┼───┼────┼────────┼────┼─────────┼────┤
│111 │Ｎ○○│5萬元   │秦寬榮郵局帳戶帳│92年7月2│萬寶龍鐘錶公司抽獎│匯款2次 │
│    │      │3萬元   │號00000000000000│1日     │活動              │總匯款金│
│    │      │        │                │92年7月2│                  │額8萬元 │
│    │      │        │                │1日     │                  │        │
├──┼───┼────┼────────┼────┼─────────┼────┤
│112 │戌○○│2萬元   │王士航郵局帳戶帳│92年9月1│某科技公司抽獎活動│匯款1次 │
│    │      │        │號00000000000000│日      │                  │總匯款金│
│    │      │        │                │        │                  │額2萬元 │
├──┼───┼────┼────────┼────┼─────────┼────┤
│113 │壬○○│10萬元  │邱國永郵局帳戶帳│92年6月1│卡登國際精品公司抽│匯款2次 │
│    │      │8萬元   │號00000000000000│8日     │獎活動、智輝法律事│總匯款金│
│    │      │        │                │        │務所              │額18萬元│
├──┼───┼────┼────────┼────┼─────────┼────┤
│114 │己○○│3萬元   │秦寬榮郵局帳戶帳│92年7月1│萬寶龍鐘錶公司抽獎│匯款2次 │
│    │      │3萬元   │號00000000000000│1日     │活動              │總匯款金│
│    │      │        │                │92年7月1│                  │額6萬元 │
│    │      │        │                │7日     │                  │        │
├──┼───┼────┼────────┼────┼─────────┼────┤
│115 │甲Ｂ○│4萬5千元│顏主祥郵局帳戶帳│92年6月1│聖創國際集團公司抽│匯款1次 │
│    │      │        │號00000000000000│8日     │獎活動、正群法律事│總匯款金│
│    │      │        │                │        │務所              │額4萬5千│
│    │      │        │                │        │                  │元      │
├──┼───┼────┼────────┼────┼─────────┼────┤
│116 │甲黃○│4萬3千元│顏主祥郵局帳戶帳│92年8月7│東科生化科技公司及│匯款1次 │
│    │      │        │號00000000000000│日      │新東法律事務所    │總匯款金│
│    │      │        │                │        │                  │額4萬3千│
│    │      │        │                │        │                  │元      │
├──┼───┼────┼────────┼────┼─────────┼────┤
│117 │亥○○│1萬元   │洪榮林郵局帳戶帳│92年9月2│環球國際投資管理公│匯款2次 │
│    │      │6萬元   │號00000000000000│9日     │司及香港彩票管理局│總匯款金│
│    │      │        │                │92年10月│                  │額7萬元 │
│    │      │        │                │7日     │                  │        │
├──┼───┼────┼────────┼────┼─────────┼────┤
│118 │ｗ○○│9萬4千元│江文龍郵局帳戶帳│92年8月1│聯想科技公司週年慶│匯款6次 │
│    │      │45萬元  │號00000000000000│2日     │抽獎活動、香港賽馬│總匯款金│
│    │      │90萬元  │梁喬橘郵局帳戶帳│92年8月1│協會              │額319萬4│
│    │      │110萬元 │號00000000000000│3日     │                  │千元    │
│    │      │30萬元  │詹元綺郵局帳戶帳│92年8月2│                  │        │
│    │      │35萬元  │號00000000000000│9日     │                  │        │
│    │      │        │林政隆郵局帳戶帳│92年9月 │                  │        │
│    │      │        │號00000000000000│16日    │                  │        │
│    │      │        │賴致金郵局帳戶帳│92年11月│                  │        │
│    │      │        │號00000000000000│27日    │                  │        │
│    │      │        │劉冠緯郵局帳戶帳│        │                  │        │
│    │      │        │號00000000000000│        │                  │        │
├──┼───┼────┼────────┼────┼─────────┼────┤
│119 │ｂ○○│3萬5千元│秦寬榮郵局帳戶帳│92年9月5│萬寶龍鐘錶公司抽獎│匯款1次 │
│    │      │        │號00000000000000│日      │活動、懷恩堂老人安│總匯款金│
│    │      │        │                │        │養中心            │額3萬5千│
│    │      │        │                │        │                  │元      │
├──┼───┼────┼────────┼────┼─────────┼────┤
│120 │ｆ○○│8萬元   │洪榮林郵局帳戶帳│92年10月│環球國際投資管理公│匯款次數│
│    │      │10萬元  │號00000000000000│3日     │司抽獎活動、香港賽│不詳總匯│
│    │      │10萬元  │楊雁龍郵局帳戶帳│        │馬協會            │款金額14│
│    │      │112萬5千│號00000000000000│        │                  │0萬5千  │
│    │      │元      │                │        │                  │元      │
├──┼───┼────┼────────┼────┼─────────┼────┤
│121 │甲卯○│5萬元   │顏主祥郵局帳戶帳│92年7月1│某科技公司抽獎活動│匯款3次 │
│    │      │7萬元   │號00000000000000│5日     │                  │總匯款金│
│    │      │24萬5千 │                │92年7月1│                  │額36萬5 │
│    │      │元      │                │5日     │                  │千元    │
│    │      │        │                │92年7月1│                  │        │
│    │      │        │                │5日     │                  │        │
├──┼───┼────┼────────┼────┼─────────┼────┤
│122 │卯○○│8萬元   │張美玲郵局帳戶帳│92年3月2│台北聯達鐘錶公司、│匯款5次 │
│    │      │10萬元  │號00000000000000│8日     │香港賽馬協會      │總匯款金│
│    │      │8萬元   │朱富雄郵局帳戶帳│92年3月3│                  │額36萬8 │
│    │      │6萬元   │號00000000000000│1日     │                  │千8百元 │
│    │      │6萬8千8 │許哲維郵局帳戶帳│92年4月1│                  │        │
│    │      │百元    │號00000000000000│1日     │                  │        │
│    │      │        │                │92年4月2│                  │        │
│    │      │        │                │5日     │                  │        │
│    │      │        │                │92年12月│                  │        │
│    │      │        │                │19日    │                  │        │
├──┼───┼────┼────────┼────┼─────────┼────┤
│123 │ｔ○○│10萬元  │張美玲郵局帳戶帳│92年4月1│華納威秀國際精品公│匯款2次 │
│    │      │8萬元   │號00000000000000│6日     │司愛心抽獎活動、香│總匯款金│
│    │      │        │                │92年4月1│港賽馬協會        │額18萬元│
│    │      │        │                │6日     │                  │        │
├──┼───┼────┼────────┼────┼─────────┼────┤
│124 │甲Ｍ○│12萬元  │李瑞東郵局帳戶帳│92年5月2│華納威秀國際精品公│匯款2次 │
│    │      │40萬元  │號00000000000000│7日     │司愛心抽獎活動、香│總匯款金│
│    │      │        │                │92年5月2│港賽馬協會        │額52萬元│
│    │      │        │                │8日     │                  │        │
├──┼───┼────┼────────┼────┼─────────┼────┤
│125 │甲地○│2萬元   │黃世昌郵局帳戶帳│92年8月1│伯爵鐘錶公司愛心抽│匯款2次 │
│    │      │4萬元   │號00000000000000│日      │獎活動、香港賽馬協│總匯款金│
│    │      │        │                │92年8月4│會                │額6萬元 │
│    │      │        │                │日      │                  │        │
├──┼───┼────┼────────┼────┼─────────┼────┤
│126 │甲宇○│2萬元   │黃世昌郵局帳戶帳│92年9月2│伯爵鐘錶公司愛心抽│匯款4次 │
│    │      │4萬元   │號00000000000000│6日     │獎活動、香港賽馬協│總匯款金│
│    │      │5萬元   │王德忠郵局帳戶帳│92年9月3│會                │額26萬元│
│    │      │15萬元  │號00000000000000│0日     │                  │        │
│    │      │        │                │92年10月│                  │        │
│    │      │        │                │1日     │                  │        │
│    │      │        │                │92年10月│                  │        │
│    │      │        │                │1日     │                  │        │
├──┼───┼────┼────────┼────┼─────────┼────┤
│127 │甲○○│1萬5千元│黃道木郵局帳戶帳│92年10月│臺灣聯想科技公司愛│匯款2次 │
│    │      │1萬5千元│號00000000000000│15日    │心抽獎活動、香港賽│總匯款金│
│    │      │        │                │92年10月│馬協會            │額3萬元 │
│    │      │        │                │17日    │                  │        │
├──┼───┼────┼────────┼────┼─────────┼────┤
│128 │ｚ○○│10萬元  │李玉芬郵局帳戶帳│92年3月2│香港鐘錶公司      │匯款2次 │
│    │      │8萬元   │號00000000000000│4日     │                  │總匯款金│
│    │      │        │                │92年3月2│                  │額18萬元│
│    │      │        │                │5日     │                  │        │
├──┼───┼────┼────────┼────┼─────────┼────┤
│129 │丙○○│12萬元  │徐坤進郵局帳戶帳│92年4月2│華納威秀國際精品公│匯款3次 │
│    │      │10萬元  │號00000000000000│3日     │司愛心抽獎活動、香│總匯款金│
│    │      │10萬元  │不詳            │92年4月2│港賽馬協會        │額32萬元│
│    │      │        │                │3日     │                  │        │
│    │      │        │                │不詳    │                  │        │
├──┼───┼────┼────────┼────┼─────────┼────┤
│130 │Ｚ○○│3萬2千元│何坤亮郵局帳戶帳│92年8月2│萬寶龍精品公司、香│匯款4次 │
│    │      │5萬元   │號00000000000000│9日     │港賽馬協會        │總匯款金│
│    │      │1萬2千元│不詳            │92年10月│                  │額10萬9 │
│    │      │1萬5千元│不詳            │93年1月 │                  │千元    │
│    │      │        │不詳            │        │                  │        │
├──┼───┼────┼────────┼────┼─────────┼────┤
│131 │甲Ｐ○│12萬元  │朱富雄郵局帳戶帳│92年3月1│丹提珠寶公司、香港│匯款3次 │
│    │      │10萬元  │號00000000000000│0日     │賽馬協會          │總匯款金│
│    │      │30萬元  │徐坤進郵局帳戶帳│92年3月1│                  │額52萬元│
│    │      │        │號00000000000000│0日     │                  │        │
│    │      │        │                │92年3月 │                  │        │
│    │      │        │                │11日    │                  │        │
├──┼───┼────┼────────┼────┼─────────┼────┤
│132 │甲ｂ○│12萬元  │李瑞東郵局帳戶帳│92年4月2│某珠寶公司抽獎活動│匯款3次 │
│    │      │10萬元  │號00000000000000│5日     │、香港賽馬協會    │總匯款金│
│    │      │30萬元  │不詳            │92年4月2│                  │額52萬元│
│    │      │        │不詳            │6日     │                  │        │
│    │      │        │                │不詳    │                  │        │
├──┼───┼────┼────────┼────┼─────────┼────┤
│133 │宇○○│2萬元   │許錦堂郵局帳戶帳│92年8月2│米提精品公司、香港│匯款6次 │
│    │      │6萬元   │號00000000000000│2日     │賽馬協會          │總匯款金│
│    │      │2萬8千6 │劉國珍郵局帳戶帳│92年8月2│                  │額18萬6 │
│    │      │百元    │號00000000000000│5日     │                  │千4百元 │
│    │      │2萬6千4 │                │92年12月│                  │        │
│    │      │百元    │                │30日    │                  │        │
│    │      │2萬6千4 │                │92年12月│                  │        │
│    │      │百元    │                │30日    │                  │        │
│    │      │2萬5千元│                │92年12月│                  │        │
│    │      │        │                │30日    │                  │        │
│    │      │        │                │92年12月│                  │        │
│    │      │        │                │31日    │                  │        │
├──┼───┼────┼────────┼────┼─────────┼────┤
│134 │ｒ○○│1萬元   │許錦堂郵局帳戶帳│92年8月2│米提國際精品公司、│匯款3次 │
│    │      │5萬元   │號00000000000000│9日     │香港賽馬協會      │總匯款金│
│    │      │5萬元   │不詳            │92年9月2│                  │額11萬元│
│    │      │        │                │2日     │                  │        │
├──┼───┼────┼────────┼────┼─────────┼────┤
│135 │ｏ○○│3萬元   │黃世昌郵局帳戶帳│92年9月3│伯爵鐘錶公司、香港│匯款5次 │
│    │      │5萬元   │號00000000000000│日      │賽馬協會          │總匯款金│
│    │      │6萬8千元│劉育名郵局帳戶帳│92年9月5│                  │額33萬8 │
│    │      │16萬元  │號0000000000000 │日      │                  │千元    │
│    │      │3萬元   │不詳            │92年11月│                  │        │
│    │      │        │                │21日    │                  │        │
├──┼───┼────┼────────┼────┼─────────┼────┤
│136 │Ｅ○○│8萬元   │許錦堂郵局帳戶帳│92年9月3│米提國際精品公司、│匯款1次 │
│    │      │        │號00000000000000│日      │香港賽馬協會      │總匯款金│
│    │      │        │                │        │                  │額8萬元 │
├──┼───┼────┼────────┼────┼─────────┼────┤
│137 │Ｈ○○│3萬元   │許錦堂郵局帳戶帳│92年9月1│米提國際精品公司、│匯款2次 │
│    │      │2萬元   │號00000000000000│2日     │香港賽馬協會      │總匯款金│
│    │      │        │劉國珍郵局帳戶帳│92年11月│                  │額5萬元 │
│    │      │        │號00000000000000│27日    │                  │        │
├──┼───┼────┼────────┼────┼─────────┼────┤
│138 │Ｌ○○│12萬元  │李瑞東郵局帳戶帳│92年5月1│華納威秀國際精品公│匯款5次 │
│    │      │5萬3千8 │號00000000000000│9日     │司愛心抽獎活動、香│金額45萬│
│    │      │百元    │許祐銘郵局帳戶帳│93年1月9│港賽馬協會        │5千5百50│
│    │      │5萬6千元│號00000000000000│日      │                  │元      │
│    │      │11萬2千8│王洪錞郵局帳戶帳│93年1月 │                  │        │
│    │      │百75元  │號00000000000000│13日    │                  │        │
│    │      │11萬2千8│                │93年1月 │                  │        │
│    │      │百75元  │                │14日    │                  │        │
│    │      │        │                │93年1月 │                  │        │
│    │      │        │                │14日    │                  │        │
├──┼───┼────┼────────┼────┼─────────┼────┤
│139 │ｕ○○│6萬元   │張文火郵局帳戶帳│92年9月1│伯爵鐘錶公司愛心抽│匯款1次 │
│    │      │        │號00000000000000│6日     │獎活動、香港賽馬協│金額6萬 │
│    │      │        │                │        │會、陽光殘障教養中│元      │
│    │      │        │                │        │心                │        │
├──┼───┼────┼────────┼────┼─────────┼────┤
│140 │Ｘ○○│6萬元   │楊欣靜郵局帳戶帳│92年10月│某國際精品公司抽獎│匯款1次 │
│    │      │        │號00000000000000│2日     │活動、香港賽馬協會│金額6萬 │
│    │      │        │                │        │                  │元      │
├──┼───┼────┼────────┼────┼─────────┼────┤
│141 │廖秀惠│12萬3千 │黃道木郵局帳戶帳│92年7月2│臺灣聯想科技公司愛│匯款1次 │
│    │      │元      │號00000000000000│9日     │心抽獎活動、香港賽│金額12萬│
│    │      │        │                │        │馬協會            │3千元   │
├──┼───┼────┼────────┼────┼─────────┼────┤
│142 │甲戌○│12萬元  │何坤亮郵局帳戶帳│92年3月3│萬寶龍鐘錶公司愛心│匯款1次 │
│    │      │        │號00000000000000│1日     │抽獎活動、香港賽馬│金額12萬│
│    │      │        │                │        │協會              │元      │
└──┴───┴────┴────────┴────┴─────────┴────┘
 附表二
┌──┬────────────┬───┬──────┬────────┐
│編號│    品           名     │單  位│  數   量   │    備   註     │
│    │                        │      │            │                │
├──┼────────────┼───┼──────┼────────┤
│ 1  │眾華法務諮詢顧問公司信封│ 箱   │     7      │黃美麗、高玉昌  │
├──┼────────────┼───┼──────┼────────┤
│ 2  │駿寶萊科技有限公司信封  │ 箱   │     7      │黃美麗、高玉昌  │
├──┼────────────┼───┼──────┼────────┤
│ 3  │揚昇律師事務所信封      │ 箱   │     2      │黃美麗、高玉昌  │
├──┼────────────┼───┼──────┼────────┤
│ 4  │美邦資訊生活館（美邦網路│ 箱   │     2      │黃美麗、高玉昌  │
│    │科技公司）會員卡        │      │            │                │
├──┼────────────┼───┼──────┼────────┤
│ 5  │駿寶萊科技有限公司禮券  │ 箱   │     2      │黃美麗、高玉昌  │
├──┼────────────┼───┼──────┼────────┤
│ 6  │駿寶萊科技公司產品型錄  │ 箱   │     1      │黃美麗、高玉昌  │
├──┼────────────┼───┼──────┼────────┤
│ 7  │格林威治鐘錶公司型錄    │ 箱   │     1      │黃美麗、高玉昌  │
├──┼────────────┼───┼──────┼────────┤
│ 8  │威登國際精品公司兌獎通知│ 箱   │     1      │黃美麗、高玉昌  │
│    │單（利達管理顧問公司溫三│      │            │                │
│    │    郎律師）            │      │            │                │
├──┼────────────┼───┼──────┼────────┤
│ 9  │駿寶萊科技有限公司兌獎通│ 箱   │     1      │黃美麗、高玉昌  │
│    │知單（眾華法務諮詢顧問公│      │            │                │
│    │      司律師劉日昌名片）│      │            │                │
├──┼────────────┼───┼──────┼────────┤
│ 10 │巨亨廣告行銷公司信封    │ 疊   │     1      │黃美麗、高玉昌  │
│    │（已填寫姓名）          │      │            │                │
├──┼────────────┼───┼──────┼────────┤
│ 11 │駿寶萊科技有限公司信封  │ 疊   │     1      │黃美麗、高玉昌  │
│    │（已填寫姓名）          │      │            │                │
├──┼────────────┼───┼──────┼────────┤
│ 12 │愛格納國際貿易公司信封  │ 疊   │     1      │黃美麗、高玉昌  │
│    │（已填寫姓名）          │      │            │                │
├──┼────────────┼───┼──────┼────────┤
│ 13 │東泓環保科技公司信封    │ 疊   │     1      │黃美麗、高玉昌  │
│    │（已填寫姓名）          │      │            │                │
├──┼────────────┼───┼──────┼────────┤
│ 14 │易達環境保護公司信封    │ 疊   │     1      │黃美麗、高玉昌  │
│    │（已填寫姓名）          │      │            │                │
├──┼────────────┼───┼──────┼────────┤
│ 15 │吉寶亞太生物科技公司信封│ 疊   │     1      │黃美麗、高玉昌  │
│    │（已填寫姓名）          │      │            │                │
├──┼────────────┼───┼──────┼────────┤
│ 16 │阿肯迪特數位科技公司信封│ 疊   │     1      │黃美麗、高玉昌  │
│    │（已填寫姓名）          │      │            │                │
├──┼────────────┼───┼──────┼────────┤
│ 17 │耐特威國際公司信封      │ 疊   │     1      │黃美麗、高玉昌  │
│    │（已填寫姓名）          │      │            │                │
├──┼────────────┼───┼──────┼────────┤
│ 18 │YUNG SHIN 永信集團卡    │ 疊   │     1      │黃美麗、高玉昌  │
│    │（金卡）                │      │            │                │
├──┼────────────┼───┼──────┼────────┤
│ 19 │鳳翔傳播事業公司信封    │ 疊   │     1      │黃美麗、高玉昌  │
│    │（已填寫姓名）          │      │            │                │
├──┼────────────┼───┼──────┼────────┤
│ 20 │臺灣三敏公司信封        │ 疊   │     1      │黃美麗、高玉昌  │
│    │（已填寫姓名）          │      │            │                │
├──┼────────────┼───┼──────┼────────┤
│ 21 │揚昇律師事務所公司信封  │ 疊   │     1      │黃美麗、高玉昌  │
│    │（已填寫姓名）          │      │            │                │
├──┼────────────┼───┼──────┼────────┤
│ 22 │辰陽線上服務公司信封    │ 疊   │     1      │黃美麗、高玉昌  │
│    │（已填寫姓名）          │      │            │                │
├──┼────────────┼───┼──────┼────────┤
│ 23 │一品商務國際徵信公司信封│ 疊   │     1      │黃美麗、高玉昌  │
│    │（已填寫姓名）          │      │            │                │
├──┼────────────┼───┼──────┼────────┤
│ 24 │Chyuan Cuo全國型錄      │ 疊   │     1      │黃美麗、高玉昌  │
├──┼────────────┼───┼──────┼────────┤
│ 25 │Chyuan Cuo全國信封      │ 疊   │     1      │黃美麗、高玉昌  │
├──┼────────────┼───┼──────┼────────┤
│ 26 │工作記事簿              │ 本   │     1      │黃美麗、高玉昌  │
├──┼────────────┼───┼──────┼────────┤
│ 27 │收件者名單              │ 疊   │     2      │黃美麗、高玉昌  │
│    │（大、小各一疊）        │      │            │                │
│    │                        │      │            │                │
├──┼────────────┼───┼──────┼────────┤
│ 28 │未寄出郵件              │ 袋   │     1      │鍾志明          │
│    │（安節法務諮詢顧問公司）│      │            │                │
├──┼────────────┼───┼──────┼────────┤
│ 29 │安節法務諮詢顧問公司    │ 封   │    158     │鍾志明          │
├──┼────────────┼───┼──────┼────────┤
│ 30 │香港萬寶龍鐘錶公司      │ 封   │     4      │鍾志明          │
│    │（兌獎單、禮券、VIP卡、 │      │            │                │
│    │  型錄）                │      │            │                │
├──┼────────────┼───┼──────┼────────┤
│ 31 │感謝狀                  │ 箱   │     2      │鍾志明          │
│    │（仁濟老人安養中心）    │      │            │                │
├──┼────────────┼───┼──────┼────────┤
│ 32 │感謝狀                  │ 封   │     22     │鍾志明          │
│    │（仁濟老人安養中心）    │      │            │                │
├──┼────────────┼───┼──────┼────────┤
│ 33 │郵票                    │ 袋   │     1      │鍾志明          │
├──┼────────────┼───┼──────┼────────┤
│ 34 │客戶資料                │ 袋   │     1      │鍾志明          │
├──┼────────────┼───┼──────┼────────┤
│ 35 │筆記本                  │ 本   │     2      │鍾志明          │
├──┼────────────┼───┼──────┼────────┤
│ 36 │兌獎單                  │ 箱   │     11     │鍾志明          │
│    │（臺灣聯想電腦科技、美商│      │            │                │
│    │  比佛利國際精品、鴻生堂│      │            │                │
│    │  鐘錶、英商伯爵鐘錶、富│      │            │                │
│    │  豪國際精品、亞太生活資│      │            │                │
│    │  訊館、卡登鐘錶等公司）│      │            │                │
├──┼────────────┼───┼──────┼────────┤
│ 37 │鴻生堂鐘錶公司兌獎單    │ 張   │     31     │鍾志明          │
├──┼────────────┼───┼──────┼────────┤
│ 38 │台灣聯想電腦科技公司兌獎│ 張   │    530     │鍾志明          │
│    │單                      │      │            │                │
├──┼────────────┼───┼──────┼────────┤
│ 39 │鴻生堂鐘錶公司信封      │ 封   │    130     │鍾志明          │
│    │（內有兌獎單、型錄、VIP │      │            │                │
│    │  卡、禮券2000）        │      │            │                │
├──┼────────────┼───┼──────┼────────┤
│ 40 │台灣聯想電腦科技公司信封│ 封   │     50     │鍾志明          │
│    │（內有通知單、型錄、VIP │      │            │                │
│    │  卡、禮券）            │      │            │                │
├──┼────────────┼───┼──────┼────────┤
│ 41 │英商伯爵鐘錶公司兌獎單  │ 張   │     30     │鍾志明          │
├──┼────────────┼───┼──────┼────────┤
│ 42 │富豪國際精品公司兌獎單  │ 張   │    300     │鍾志明          │
├──┼────────────┼───┼──────┼────────┤
│ 43 │卡登鐘錶公司兌獎單      │ 張   │    330     │鍾志明          │
├──┼────────────┼───┼──────┼────────┤
│ 44 │亞太生活公司兌獎單      │ 張   │    150     │鍾志明          │
├──┼────────────┼───┼──────┼────────┤
│ 45 │美商比佛利國際清公司兌獎│ 張   │    470     │鍾志明          │
│    │單                      │      │            │                │
├──┼────────────┼───┼──────┼────────┤
│ 46 │駿寶萊科技公司慈善晚會兌│ 張   │   1280     │黃美麗、高玉昌  │
│    │獎單                    │      │            │                │
├──┼────────────┼───┼──────┼────────┤
│ 47 │格林威治鐘錶公司兌獎單  │ 張   │    550     │黃美麗、高玉昌  │
├──┼────────────┼───┼──────┼────────┤
│ 48 │客戶信件                │ 封   │    280     │黃美麗、高玉昌  │
│    │（內有格林威治公司兌獎單│      │            │                │
│    │  ）                    │      │            │                │
├──┼────────────┼───┼──────┼────────┤
│ 49 │客戶信件                │ 封   │    180     │黃美麗、高玉昌  │
│    │（內有駿寶萊科技公司兌獎│      │            │                │
│    │  單）                  │      │            │                │
├──┼────────────┼───┼──────┼────────┤
│ 50 │格林威治鐘錶公司禮券    │ 張   │   3500     │黃美麗、高玉昌  │
├──┼────────────┼───┼──────┼────────┤
│ 51 │廣告單                  │ 箱   │     1      │鍾志明          │
├──┼────────────┼───┼──────┼────────┤
│ 52 │名片                    │ 箱   │     4      │鍾志明          │
├──┼────────────┼───┼──────┼────────┤
│ 53 │信封                    │ 箱   │     15     │鍾志明          │
├──┼────────────┼───┼──────┼────────┤
│ 54 │筆記本                  │ 本   │     2      │鍾志明          │
├──┼────────────┼───┼──────┼────────┤
│ 55 │通訊備忘錄              │ 本   │     2      │鍾志明          │
├──┼────────────┼───┼──────┼────────┤
│ 56 │印章                    │ 枚   │    28      │鍾志明          │
├──┼────────────┼───┼──────┼────────┤
│ 57 │寫有公司名稱資料卡片    │ 張   │     9      │黃信榮          │
├──┼────────────┼───┼──────┼────────┤
│ 58 │記事本                  │ 本   │     2      │黃信榮、曹芳瑄  │
├──┼────────────┼───┼──────┼────────┤
│ 59 │帳簿                    │ 本   │     1      │黃信榮、曹芳瑄  │
├──┼────────────┼───┼──────┼────────┤
│ 60 │大陸員工薪水簿          │ 本   │     1      │黃信榮、曹芳瑄  │
├──┼────────────┼───┼──────┼────────┤
│ 61 │電腦主機                │ 台   │     1      │黃信榮、曹芳瑄  │
├──┼────────────┼───┼──────┼────────┤
│ 62 │磁碟片                  │ 片   │     8      │黃信榮、曹芳瑄  │
├──┼────────────┼───┼──────┼────────┤
│ 63 │員工名冊                │ 張   │    35      │黃信榮、曹芳瑄  │
├──┼────────────┼───┼──────┼────────┤
│ 64 │遠傳易付卡              │ 盒   │    11      │黃信榮          │
├──┼────────────┼───┼──────┼────────┤
│ 65 │公司支出收入明細表      │ 張   │    14      │劉育誠          │
├──┼────────────┼───┼──────┼────────┤
│ 66 │金融機構存戶帳號表      │ 張   │    25      │劉育誠          │
├──┼────────────┼───┼──────┼────────┤
│ 67 │身分證影本              │ 疊   │     1      │余坤禧          │
├──┼────────────┼───┼──────┼────────┤
│ 68 │詐騙公司名冊            │ 張   │    16      │余坤禧          │
├──┼────────────┼───┼──────┼────────┤
│ 69 │詐騙公司名稱記事卡      │ 張   │    14      │余坤禧          │
├──┼────────────┼───┼──────┼────────┤
│ 70 │電話轉接對照表          │ 本   │     1      │余坤禧          │
├──┼────────────┼───┼──────┼────────┤
│ 71 │詐騙公司行號筆記本      │ 本   │     1      │余坤禧          │
├──┼────────────┼───┼──────┼────────┤
│ 72 │行動電話儲值清冊        │ 張   │    18      │余坤禧          │
├──┼────────────┼───┼──────┼────────┤
│ 73 │營利事業登記證影本      │ 張   │     3      │余坤禧          │
├──┼────────────┼───┼──────┼────────┤
│ 74 │行動電話易付卡門號      │ 張   │     7      │余坤禧          │
├──┼────────────┼───┼──────┼────────┤
│ 75 │眾華法務諮詢顧問公司信封│ 箱   │     1      │黃美麗、高玉昌  │
│    │袋                      │      │            │                │
├──┼────────────┼───┼──────┼────────┤
│ 76 │揚昇律師事務所信封      │ 箱   │     1      │黃美麗、高玉昌  │
├──┼────────────┼───┼──────┼────────┤
│ 77 │兌獎說明單              │ 箱   │     3      │黃美麗、高玉昌  │
├──┼────────────┼───┼──────┼────────┤
│ 78 │客戶信封袋              │ 箱   │     1      │黃美麗、高玉昌  │
├──┼────────────┼───┼──────┼────────┤
│ 79 │鐘錶說明書              │ 箱   │     1      │黃美麗、高玉昌  │
├──┼────────────┼───┼──────┼────────┤
│ 80 │品味生活信封            │ 箱   │     1      │黃美麗、高玉昌  │
├──┼────────────┼───┼──────┼────────┤
│ 81 │客戶信件                │ 箱   │     1      │黃美麗、高玉昌  │
├──┼────────────┼───┼──────┼────────┤
│ 82 │品味生活VIP卡           │ 箱   │     2      │黃美麗、高玉昌  │
├──┼────────────┼───┼──────┼────────┤
│ 83 │眾華法務諮詢顧問公司劉百│ 捆   │     1      │黃美麗、高玉昌  │
│    │昌名片                  │      │            │                │
├──┼────────────┼───┼──────┼────────┤
│ 84 │揚昇律師事務所林義仁名片│ 捆   │     1      │黃美麗、高玉昌  │
├──┼────────────┼───┼──────┼────────┤
│ 85 │格林威治鐘錶公司會員卡  │ 箱   │     1      │黃美麗、高玉昌  │
├──┼────────────┼───┼──────┼────────┤
│ 86 │駿寶萊科技公司保固維修卡│ 捆   │     1      │黃美麗、高玉昌  │
├──┼────────────┼───┼──────┼────────┤
│ 87 │客戶名條                │ 袋   │     1      │黃美麗、高玉昌  │
├──┼────────────┼───┼──────┼────────┤
│ 88 │格林威治鐘錶公司禮券    │ 捆   │     1      │黃美麗、高玉昌  │
├──┼────────────┼───┼──────┼────────┤
│ 89 │記錄簿                  │ 本   │     2      │黃美麗、高玉昌  │
├──┼────────────┼───┼──────┼────────┤
│ 90 │客戶住址、姓名傳真紙    │ 袋   │     1      │黃美麗、高玉昌  │
├──┼────────────┼───┼──────┼────────┤
│ 91 │磁片、光碟片            │ 袋   │     1      │黃美麗、高玉昌  │
└──┴────────────┴───┴──────┴────────┘
                                                      Ａ


司法院資訊處製作；財團法人民間司法改革基金會備份。
